---
output:
  pdf_document:
    fig_caption: yes
    includes:
      in_header: header.tex
  word_document: default
---

```{r setup, include=FALSE}
knitr::opts_chunk$set(collapse=TRUE, comment = ">", fig.width=9, fig.height=6, eval=TRUE, echo = FALSE, results="verbatim", warning=FALSE)
library(readxl)
library(mclust)
library(dplyr)
library(ggplot2)
library(ggpubr)
library(gt)
library(stats)
library(magrittr)
```

\newpage
\tableofcontents

\newpage
# Introduction

Dans cette étude, nous explorons les nuances psychologiques des coureurs de trail en utilisant des techniques de clustering pour identifier des groupes homogènes au sein de cette communauté. L'objectif principal est d'analyser les profils distincts émergents au sein de cette population hétérogène, en mettant l'accent sur les caractéristiques individuelles telles que la motivation, l'anxiété, les habitudes de vie et d'autres aspects psychologiques.

À travers une approche méthodologique basée sur le clustering gaussien implémentée avec le package *mclust* en $R$, cette étude cherche à déterminer le nombre optimal de groupes représentatifs des coureurs de trail. Une fois ces groupes identifiés, nous nous pencherons sur les différences significatives entre eux, afin de mieux comprendre les dynamiques psychologiques et comportementales qui sous-tendent la passion commune du trail running.

```{r}
# Importation des données
data <- read_excel("~/Documents/GitHub/UT4M_psycho/Questionnaire/Donnée/dataset_V6.xlsx")

# Sélectionne les variables scores
data_score <- data[,c(1,46:65)] 

# Sélectionner uniquement les lignes complètes
df <- data_score[complete.cases(data_score), ]
```

\newpage
# Modélisation par clustering (mclust)

Nous avons élaboré divers modèles de mélanges afin d'explorer nos données. Pour simplifier, un modèle de mélange est un outil qui nous guide pour déceler différents groupes ou composants au sein de nos informations, ce qui peut être précieux pour dévoiler des schémas ou des tendances dissimulées. Pour choisir le modèle le plus adapté, nous avons ajusté la variable "G" de 1 à 5, en observant la meilleure valeur du BIC, nous permettant ainsi de sélectionner notre modèle optimal.

```{r, fig.cap="Comparaison des valeurs BIC pour différents modèles"}
model1 <- Mclust(df[,c(2:21)])
#summary(model1)

model2 <- Mclust(df[,c(2:21)], G=2)
#summary(model2)

model3 <- Mclust(df[,c(2:21)], G=3)
#summary(model3)

model4 <- Mclust(df[,c(2:21)], G=4)
#summary(model4)

model5 <- Mclust(df[,c(2:21)], G=5)
#summary(model5)

# Création d'un dataframe pour les valeurs du BIC
bic_data <- data.frame(
  Model = c("Modèle G = 1", "Modèle G = 2", "Modèle G = 3", "Modèle G = 4", "Modèle G = 5"),
  BIC = c(model1$bic, model2$bic, model3$bic, model4$bic, model5$bic)
)

# Création du ggplot
ggplot(bic_data, aes(x = Model, y = BIC)) +
  geom_point(size = 1, color = "darkblue") +
  geom_text(aes(label = sprintf("%.2f", BIC)), vjust = -0.5, size = 3) +
  labs(title = "",
       x = "Modèles",
       y = "Valeur BIC") +
  theme_bw() 
```

Nous avons choisi le modèle de clustering avec deux groupes, car il a la meilleure valeur du BIC (Bayesian Information Criterion). Cela suggère qu'il correspond le mieux à la structure sous-jacente des données des coureurs de trail.

\newpage
# Attribution des clusters aux données

Voici la sortie générée par R, nous permettant d'examiner notre modèle choisi. Le code suivant a été utilisé pour créer le modèle et afficher ses caractéristiques :

```{r}
model2 <- Mclust(df[,c(2:21)], G=2)
summary(model2)
```
Ce morceau de code ajuste un modèle de mélange gaussien avec deux groupes (G=2) en utilisant les données spécifiées. Ensuite, la fonction summary() nous fournit un aperçu détaillé des résultats du modèle. Cela inclut des informations telles que les paramètres estimés pour chaque groupe, les proportions de chaque groupe, et d'autres mesures importantes liées à la qualité du modèle. L'analyse de cette sortie nous permet de mieux comprendre la structure de nos données et les caractéristiques de chaque groupe identifié.

Incorporons les classifications des clusters dans notre dataframe initial. Pour ensuite afficher les premières lignes du dataframe ajusté fournissant un aperçu rapide des modifications. 

```{r}
# Ajouter la colonne des clusters à notre dataframe d'origine
df$cluster <- model2$classification

# Affichage des premières lignes du dataframe modifié
gt(head(df[,c(1,20:22)]))
```

De plus, un tableau récapitulatif est présenté, indiquant le nombre d'observations attribuées à chaque cluster. Cette étape est cruciale pour comprendre la distribution des données au sein des groupes identifiés par le modèle de mélange gaussien.
 
```{r}
# Tableau récapitulatif du nombre d'observations par cluster
table(df$cluster)
```

\newpage
# Analyse des groupes 

```{r}
data_complete <- data[,c(1:45,66)] %>% left_join(df, by = join_by(file_number))
data_sans_NA <- data_complete %>% filter(!is.na(cluster))
p_valeurs <- c()
```

## Données basiques

### Sexe

```{r, fig.cap = "Répartition des sexes par groupe"}
# Créer le graphique avec les valeurs des données
ggplot(data_complete, aes(x = cluster, fill = sex)) +
  geom_bar(position = "dodge", color = "black") +
  geom_text(stat = "count", aes(label = ..count..),
            position = position_dodge(width = 0.9), vjust = -0.5) +
  labs(title = "") +
  theme_bw()
```

```{r}
# Créer la table de contingence
sex_table <- table(data_complete$cluster, data_complete$sex)

# Effectuer le test du chi-carré
chi_squared_test <- chisq.test(sex_table)

# Afficher le résultat du test
print(chi_squared_test)

# Récupération de sa p-valeur
p_valeurs <- c(p_valeurs,chi_squared_test$p.value)
```

### Age

```{r, fig.cap = "Distribution de l'âge par groupe"}
ggplot(data_sans_NA, aes(x = as.factor(cluster), y = age)) +
  geom_boxplot() +
  labs(title = "") + 
  theme_bw() + 
  xlab("Groupes")
```

```{r}
# Effectuer le test t de Student
t_test_result <- t.test(age ~ cluster, data = data_sans_NA)

# Afficher le résultat du test t
print(t_test_result)

# Récupération de la p-valeur
p_valeurs <- c(p_valeurs,t_test_result$p.value)
```

### Poids

```{r, fig.cap = "Distribution du poids par groupe"}
ggplot(data_sans_NA, aes(x = as.factor(cluster), y = weight)) +
  geom_boxplot() +
  labs(title = "") + 
  theme_bw() + 
  xlab("Groupes")
```

```{r}
# Effectuer le test t de Student
t_test_result <- t.test(weight ~ cluster, data = data_sans_NA)

# Afficher le résultat du test t
print(t_test_result)

# Récupération de la p-valeur
p_valeurs <- c(p_valeurs,t_test_result$p.value)
```

### Coach 

```{r, fig.cap = "Répartition des coureurs ayant des coachs par groupe"}
ggplot(data_complete, aes(x = cluster, fill = coach_for_trail)) +
  geom_bar(position = "dodge", color = "black") +
  geom_text(stat = "count", aes(label = ..count..),
            position = position_dodge(width = 0.9), vjust = -0.5) +
  labs(title = "") +
  theme_bw()
```

```{r}
# Créer la table de contingence
coach_table <- table(data_complete$cluster, data_complete$coach_for_trail)

# Effectuer le test du chi-carré
chi_squared_test <- chisq.test(coach_table)

# Afficher le résultat du test
print(chi_squared_test)

# Récupération de la p-valeur
p_valeurs <- c(p_valeurs,chi_squared_test$p.value)
```

### Blessure

```{r, fig.cap = "Répartition des coureurs ayant eu une blessure par groupe"}
ggplot(data_complete, aes(x = cluster, fill = trail_injury_illness)) +
  geom_bar(position = "dodge", color = "black") +
  geom_text(stat = "count", aes(label = ..count..),
            position = position_dodge(width = 0.9), vjust = -0.5) +
  labs(title = "") +
  theme_bw()
```

```{r}
# Créer la table de contingence
blessure_table <- table(data_complete$cluster, data_complete$trail_injury_illness)

# Effectuer le test du chi-carré
chi_squared_test <- chisq.test(blessure_table)

# Afficher le résultat du test
print(chi_squared_test)

# Récupération de la p-valeur
p_valeurs <- c(p_valeurs,chi_squared_test$p.value)
```

### Côte ITRA 

```{r, fig.cap="Répartition des côtes ITRA des coureurs par groupe"}
ggplot(data_sans_NA, aes(x = as.factor(cluster), y = ITRA_rating)) +
  geom_boxplot() +
  theme_bw() + 
  xlab("Groupes")
```

```{r}
# Effectuer le test t de Student
t_test_result <- t.test(ITRA_rating ~ cluster, data = data_sans_NA)

# Afficher le résultat du test t
print(t_test_result)

# Récupération de la p-valeur
p_valeurs <- c(p_valeurs,t_test_result$p.value)
```

### Courses 

```{r, fig.cap = "Répartition des courses par groupe"}
ggplot(data_complete, aes(x = cluster, fill = which_races_UT4M_2023)) +
  geom_bar(position = "dodge", color = "black") +
  geom_text(stat = "count", aes(label = ..count..),
            position = position_dodge(width = 0.9), vjust = -0.5) +
  labs(title = "") +
  theme_bw()
```
```{r}
# Créer la table de contingence
course_table <- table(data_complete$cluster, data_complete$which_races_UT4M_2023)

# Effectuer le test du chi-carré
chi_squared_test <- chisq.test(course_table)

# Afficher le résultat du test
print(chi_squared_test)

# Récupération de la p-valeur
p_valeurs <- c(p_valeurs, chi_squared_test$p.value)
```
```{r, fig.cap = "Répartition des courses regroupées"}
data_complete %<>% mutate(race2 = ifelse(which_races_UT4M_2023 == "Un des 40km" | which_races_UT4M_2023 == "Un des 20km","<= 40km",">= 40km"))
ggplot(data_complete, aes(x = cluster, fill = race2)) +
  geom_bar(position = "dodge", color = "black") +
  geom_text(stat = "count", aes(label = ..count..),
            position = position_dodge(width = 0.9), vjust = -0.5) +
  labs(title = "") +
  theme_bw()
```

```{r}
# Créer la table de contingence
course2_table <- table(data_complete$cluster, data_complete$race2)

# Effectuer le test du chi-carré
chi_squared_test <- chisq.test(course2_table)

# Afficher le résultat du test
print(chi_squared_test)

# Récupération de la p-valeur
p_valeurs <- c(p_valeurs, chi_squared_test$p.value)
```

### Temps d'expérience en trail 

```{r, fig.cap = "Répartition du temps d'expérience en trail"}
ggplot(data_complete, aes(x = cluster, fill = start_trail)) +
  geom_bar(position = "dodge", color = "black") +
  geom_text(stat = "count", aes(label = ..count..),
            position = position_dodge(width = 0.9), vjust = -0.5) +
  labs(title = "") +
  theme_bw()
```

Cette représentation visuelle suggère que le groupe 1 compte moins de coureurs pratiquant le trail depuis plus de 5 ans.

```{r}
# Créer la table de contingence
experience_table <- table(data_complete$cluster, data_complete$start_trail)

# Effectuer le test du chi-carré
chi_squared_test <- chisq.test(experience_table)

# Afficher le résultat du test
print(chi_squared_test)

# Récupération de la p-valeur
p_valeurs <- c(p_valeurs, chi_squared_test$p.value)
```
### Volume hebdomadaire consacré à la profession

```{r, fig.cap = "Répartition du volume hebdomadaire consacré à la profession chez les courreurs"}
ggplot(data_complete, aes(x = cluster, fill = weekly_volume_profession)) +
  geom_bar(position = "dodge", color = "black") +
  geom_text(stat = "count", aes(label = ..count..),
            position = position_dodge(width = 0.9), vjust = -0.5) +
  labs(title = "") +
  theme_bw()
```

```{r}
# Créer la table de contingence
profession_table <- table(data_complete$cluster, data_complete$weekly_volume_profession)

# Effectuer le test du chi-carré
chi_squared_test <- chisq.test(profession_table)

# Afficher le résultat du test
print(chi_squared_test)

# Récupération de la p-valeur
p_valeurs <- c(p_valeurs, chi_squared_test$p.value)
```

### Proportion des autres disciplines

```{r, fig.cap = "Proportion de ces autres disciplines dans le volume total d'entraînement"}
ggplot(data_complete, aes(x = cluster, fill = time_proportion_other_practice)) +
  geom_bar(position = "dodge", color = "black") +
  geom_text(stat = "count", aes(label = ..count..),
            position = position_dodge(width = 0.9), vjust = -0.5) +
  labs(title = "") +
  theme_bw()
```

```{r}
# Créer la table de contingence
other_table <- table(data_complete$cluster, data_complete$time_proportion_other_practice)

# Effectuer le test du chi-carré
chi_squared_test <- chisq.test(other_table)

# Afficher le résultat du test
print(chi_squared_test)

# Récupération de la p-valeur
p_valeurs <- c(p_valeurs, chi_squared_test$p.value)
```
### Volume d'entrainement par semaine

```{r, fig.cap = "Répartition du volume hebdomadaire consacré à la profession chez les courreurs"}
ggplot(data_complete, aes(x = cluster, fill = number_hours_practice_trail_phase_preparation)) +
  geom_bar(position = "dodge", color = "black") +
  geom_text(stat = "count", aes(label = ..count..),
            position = position_dodge(width = 0.9), vjust = -0.5) +
  labs(title = "") +
  theme_bw()
```

```{r}
# Créer la table de contingence
profession_table <- table(data_complete$cluster, data_complete$number_hours_practice_trail_phase_preparation)

# Effectuer le test du chi-carré
chi_squared_test <- chisq.test(profession_table)

# Afficher le résultat du test
print(chi_squared_test)

# Récupération de la p-valeur
p_valeurs <- c(p_valeurs, chi_squared_test$p.value)
```

### Blessures

```{r, fig.cap = "Blessures"}
ggplot(data_complete, aes(x = cluster, fill = trail_injury_illness)) +
  geom_bar(position = "dodge", color = "black") +
  geom_text(stat = "count", aes(label = ..count..),
            position = position_dodge(width = 0.9), vjust = -0.5) +
  labs(title = "") +
  theme_bw()
```
```{r}
# Créer la table de contingence
other_table <- table(data_complete$cluster, data_complete$trail_injury_illness)

# Effectuer le test du chi-carré
chi_squared_test <- chisq.test(other_table)

# Afficher le résultat du test
print(chi_squared_test)

# Récupération de la p-valeur
p_valeurs <- c(p_valeurs, chi_squared_test$p.value)
```
### Abandons

```{r, fig.cap = "Abandons"}
ggplot(data_complete, aes(x = cluster, fill = do_not_finish)) +
  geom_bar(position = "dodge", color = "black") +
  geom_text(stat = "count", aes(label = ..count..),
            position = position_dodge(width = 0.9), vjust = -0.5) +
  labs(title = "") +
  theme_bw()
```

```{r}
# Créer la table de contingence
other_table <- table(data_complete$cluster, data_complete$do_not_finish)

# Effectuer le test du chi-carré
chi_squared_test <- chisq.test(other_table)

# Afficher le résultat du test
print(chi_squared_test)

# Récupération de la p-valeur
p_valeurs <- c(p_valeurs, chi_squared_test$p.value)
```
```{r, fig.cap = "Abandons"}
data_analyse <- data_complete %>% mutate_if(is.character, as.factor)
data_analyse <- subset(data_analyse, do_not_finish != 'DNS')
data_analyse$do_not_finish <- factor(data_analyse$do_not_finish, levels = c('oui','non'))

ggplot(data_analyse, aes(x = cluster, fill = do_not_finish)) +
  geom_bar(position = "dodge", color = "black") +
  geom_text(stat = "count", aes(label = ..count..),
            position = position_dodge(width = 0.9), vjust = -0.5) +
  labs(title = "") +
  theme_bw()
```

```{r}
# Créer la table de contingence
other_table <- table(data_analyse$cluster, data_analyse$do_not_finish)

# Effectuer le test du chi-carré
chi_squared_test <- chisq.test(other_table)

# Afficher le résultat du test
print(chi_squared_test)

# Récupération de la p-valeur
p_valeurs <- c(p_valeurs, chi_squared_test$p.value)
```

## Données sur les scores

### Epanouissement

```{r, fig.cap="Distribution de l'épanouissement des coureurs par groupe"}
ggplot(data_sans_NA, aes(x = as.factor(cluster), y = fulfillment)) +
  geom_boxplot() +
  theme_bw() + 
  xlab("Groupes")
```
Nous n'observons pas une nette différence cependant la groupe 1 semble être plus épanoui que le groupe 2.  

```{r}
# Effectuer le test t de Student
t_test_result <- t.test(fulfillment ~ cluster, data = data_sans_NA)

# Afficher le résultat du test t
print(t_test_result)

# Récupération de la p-valeur
p_valeurs <- c(p_valeurs, t_test_result$p.value)
```
### Conflits entre vie personnelle et pratique de l’activité sportive

```{r, fig.cap="Distribution des conflits entre vie personnelle et pratique de l’activité sportive"}
ggplot(data_sans_NA, aes(x = as.factor(cluster), y = priority)) +
  geom_boxplot() +
  theme_bw() + 
  labs(title = "") + 
  ylab("") + 
  xlab("Groupes")
```
Le groupe 2 a un score plus élevé, cela signifie qu’il existe plus de conflits entre vie personnelle et pratique de l’activité sportive que dans les autres groupes. 

```{r}
# Effectuer le test t de Student
t_test_result <- t.test(priority ~ cluster, data = data_sans_NA)

# Afficher le résultat du test t
print(t_test_result)

# Récupération de la p-valeur
p_valeurs <- c(p_valeurs, t_test_result$p.value)
```

### Motivations

```{r}
intrinsic_motivation <- ggplot(data_sans_NA, aes(x = as.factor(cluster), y = intrinsic_motivation)) +
  geom_boxplot() +
  labs(title = "Motivation intrinsèque") + 
  theme_bw() +
  ylab("") + 
  xlab("Groupes")

identified_motivation <- ggplot(data_sans_NA, aes(x = as.factor(cluster), y = identified_motivation)) +
  geom_boxplot() +
  labs(title = "Motivation identifiée") + 
  theme_bw() +
  ylab("") + 
  xlab("Groupes")

integrated_motivation <- ggplot(data_sans_NA, aes(x = as.factor(cluster), y = integrated_motivation)) +
  geom_boxplot() +
  labs(title = "Motivation intégrée") + 
  theme_bw() +
  ylab("") + 
  xlab("Groupes")

introjected_motivation <- ggplot(data_sans_NA, aes(x = as.factor(cluster), y = introjected_motivation)) +
  geom_boxplot() +
  labs(title = "Motivation introjectée") + 
  theme_bw() +
  ylab("") + 
  xlab("Groupes")

external_motivation <- ggplot(data_sans_NA, aes(x = as.factor(cluster), y = external_motivation)) +
  geom_boxplot() +
  labs(title = "Motivation externe") + 
  theme_bw() +
  ylab("") + 
  xlab("Groupes")

ggarrange(intrinsic_motivation, identified_motivation, integrated_motivation, introjected_motivation, external_motivation,
    ncol = 2, nrow = 3, legend = "none"
)
```
Ce que l'on peut distinguer ici et que le groupe 1 a une meilleure motivation intrinsèque, motivation identifiée ainsi qu'une motivation externe. Cela signifie que ce groupe pratique plus le trail par plaisir et par envie personnelle mais aussi ce que le trail leur apporte du positif, donne un sens à leur vie. A contrario du groupe 2 qui ont plus peur des conséquences de leur arrêt de la pratique mais aussi que leur motivation est un peu plus d'origine interne qu'externe. 

```{r}
t_test_result <- t.test(intrinsic_motivation ~ cluster, data = data_sans_NA)
print(t_test_result)
p_valeurs <- c(p_valeurs, t_test_result$p.value)

t_test_result <- t.test(identified_motivation ~ cluster, data = data_sans_NA)
print(t_test_result)
p_valeurs <- c(p_valeurs, t_test_result$p.value)

t_test_result <- t.test(integrated_motivation ~ cluster, data = data_sans_NA)
print(t_test_result)
p_valeurs <- c(p_valeurs, t_test_result$p.value)

t_test_result <- t.test(introjected_motivation ~ cluster, data = data_sans_NA)
print(t_test_result)
p_valeurs <- c(p_valeurs, t_test_result$p.value)

t_test_result <- t.test(external_motivation ~ cluster, data = data_sans_NA)
print(t_test_result)
p_valeurs <- c(p_valeurs, t_test_result$p.value)
```

### Force mentale 

```{r}
global_mental_force <- ggplot(data_sans_NA, aes(x = as.factor(cluster), y = global_mental_force)) +
  geom_boxplot() +
  labs(title = "Force mentale") + 
  ylab("") + 
  theme_bw() +
  xlab("Groupes")

confidence <- ggplot(data_sans_NA, aes(x = as.factor(cluster), y = confidence)) +
  geom_boxplot() +
  labs(title = "Confiance") + 
  theme_bw() + 
  ylab("") +
  xlab("Groupes")

consistency <- ggplot(data_sans_NA, aes(x = as.factor(cluster), y = consistency)) +
  geom_boxplot() +
  labs(title = "Consistance") + 
  theme_bw() + 
  ylab("") +
  xlab("Groupes")

control <- ggplot(data_sans_NA, aes(x = as.factor(cluster), y = control)) +
  geom_boxplot() +
  labs(title = "Contrôle") + 
  theme_bw() + 
  ylab("") +
  xlab("Groupes")

ggarrange(global_mental_force, confidence, consistency, control,
    ncol = 2, nrow = 2, legend = "none"
)
```

Lorsque que l'on regarde ses graphiques on remarque que dans l'ensemble nous avons une légère différence entre les groupes. En effet, le groupe 1 semble avoir une force mentale plus haute, une meilleure confiance en eux, d'être plutôt ambitieux et concentré dans le but d’atteindre leur objectifs.


```{r}
t_test_result <- t.test(global_mental_force ~ cluster, data = data_sans_NA)
print(t_test_result)
p_valeurs <- c(p_valeurs, t_test_result$p.value)

t_test_result <- t.test(confidence ~ cluster, data = data_sans_NA)
print(t_test_result)
p_valeurs <- c(p_valeurs, t_test_result$p.value)

t_test_result <- t.test(consistency ~ cluster, data = data_sans_NA)
print(t_test_result)
p_valeurs <- c(p_valeurs, t_test_result$p.value)

t_test_result <- t.test(control ~ cluster, data = data_sans_NA)
print(t_test_result)
p_valeurs <- c(p_valeurs, t_test_result$p.value)
```

### Discours interne 

```{r}
general_internal_speech <- ggplot(data_sans_NA, aes(x = as.factor(cluster), y = general_internal_speech)) +
  geom_boxplot() +
  labs(title = "Discours interne") + 
  theme_bw() + 
  ylab("") + 
  xlab("Groupes")

competition_internal_speech <- ggplot(data_sans_NA, aes(x = as.factor(cluster), y = competition_internal_speech)) +
  geom_boxplot() +
  labs(title = "Discours interne en compétition") + 
  theme_bw() + 
  ylab("") + 
  xlab("Groupes")

training_internal_speech <- ggplot(data_sans_NA, aes(x = as.factor(cluster), y = training_internal_speech)) +
  geom_boxplot() +
  labs(title = "Discours interne à l’entrainement") + 
  theme_bw() + 
  ylab("") + 
  xlab("Groupes")

ggarrange(general_internal_speech, competition_internal_speech, training_internal_speech,
    ncol = 2, nrow = 2, legend = "none"
)
```
Dans l'ensemble le discours interne chez les coureurs du groupe 1 semble être plus positif que ce soit en général, en compétition ou à l'entrainement. 


```{r}
t_test_result <- t.test(general_internal_speech ~ cluster, data = data_sans_NA)
print(t_test_result)
p_valeurs <- c(p_valeurs, t_test_result$p.value)

t_test_result <- t.test(competition_internal_speech ~ cluster, data = data_sans_NA)
print(t_test_result)
p_valeurs <- c(p_valeurs, t_test_result$p.value)

t_test_result <- t.test(training_internal_speech ~ cluster, data = data_sans_NA)
print(t_test_result)
p_valeurs <- c(p_valeurs, t_test_result$p.value)
```

### Anxieté

```{r}
general_precompetitive_anxiety <- ggplot(data_sans_NA, aes(x = as.factor(cluster), y = general_precompetitive_anxiety)) +
  geom_boxplot() +
  labs(title = "Anxiété générale") + 
  theme_bw()  + 
  ylab("") + 
  xlab("Groupes")

somatic_anxiety <- ggplot(data_sans_NA, aes(x = as.factor(cluster), y = somatic_anxiety)) +
  geom_boxplot() +
  labs(title = "Anxiété somatique") + 
  theme_bw()  + 
  ylab("") + 
  xlab("Groupes")

cognitive_anxiety <- ggplot(data_sans_NA, aes(x = as.factor(cluster), y = cognitive_anxiety)) +
  geom_boxplot() +
  labs(title = "Anxiété cognitive") + 
  theme_bw()  + 
  ylab("") + 
  xlab("Groupes")

ggarrange(general_precompetitive_anxiety, somatic_anxiety, cognitive_anxiety,
    ncol = 2, nrow = 2, legend = "none"
)
```

Les coureurs du groupe 2 ont une anxiété pré-compétition, une anxiété somatique et anxiété cognitive plus haute que les autres coureurs présents dans le grouoe 1.

```{r}
t_test_result <- t.test(general_precompetitive_anxiety ~ cluster, data = data_sans_NA)
print(t_test_result)
p_valeurs <- c(p_valeurs, t_test_result$p.value)

t_test_result <- t.test(somatic_anxiety ~ cluster, data = data_sans_NA)
print(t_test_result)
p_valeurs <- c(p_valeurs, t_test_result$p.value)

t_test_result <- t.test(cognitive_anxiety ~ cluster, data = data_sans_NA)
print(t_test_result)
p_valeurs <- c(p_valeurs, t_test_result$p.value)
```

### Passions

```{r}
harmonious_hobbies <- ggplot(data_sans_NA, aes(x = as.factor(cluster), y = harmonious_hobbies)) +
  geom_boxplot() +
  labs(title = "Passion harmonieuse") + 
  theme_bw() + 
  ylab("") + 
  xlab("Groupes")

obsessive_hobbies <- ggplot(data_sans_NA, aes(x = as.factor(cluster), y = obsessive_hobbies)) +
  geom_boxplot() +
  labs(title = "Passion obsessive") + 
  theme_bw() + 
  ylab("") + 
  xlab("Groupes")

ggarrange(harmonious_hobbies,obsessive_hobbies,
    ncol = 2, legend = "none"
)
```

Dans la suite logique de cette analyse, nous remarquons dans le groupe 1 que la pratique du trail est globalement bien en harmonie avec la vie de ses coureurs. Cependant pour ce même groupe cette passion pour le trail est plus obsessive que pour les autres groupes. 

```{r}
t_test_result <- t.test(harmonious_hobbies ~ cluster, data = data_sans_NA)
print(t_test_result)
p_valeurs <- c(p_valeurs, t_test_result$p.value)

t_test_result <- t.test(obsessive_hobbies ~ cluster, data = data_sans_NA)
print(t_test_result)
p_valeurs <- c(p_valeurs, t_test_result$p.value)
```

### Addiction

```{r, fig.cap = "Distribution de l'addiction par groupe"}
ggplot(data_sans_NA, aes(x = as.factor(cluster), y = addiction)) +
  geom_boxplot() +
  theme_bw() + 
  xlab("Groupes")
```
Le groupe 2 semble être plus avoir une addiction que le groupe 1.

```{r}
# Effectuer le test t de Student
t_test_result <- t.test(addiction ~ cluster, data = data_sans_NA)

# Afficher le résultat du test t
print(t_test_result)

# Récupération de la p-valeur
p_valeurs <- c(p_valeurs, t_test_result$p.value)
```
\newpage
# P-valeurs ajustées

La correction des p-valeurs lors de l'estimation d'un modèle de mélange gaussien peut être effectuée pour tenir compte du problème de multiplicité des tests. Il existe plusieurs méthodes de correction des p-valeurs, et l'une des plus couramment utilisées est la correction de Bonferroni. La correction de Bonferroni consiste à diviser le niveau de significativité $\alpha$ par le nombre total de tests effectués.

Voici comment nous avons appliquer la correction de Bonferroni à nos p-valeurs sous $R$ :

```{r}
# Nombre total de tests
num_tests <- length(p_valeurs)

# Correction de Bonferroni
adjusted_p_values <- p.adjust(p_valeurs, method = "BH")

# Affichage des p-valeurs ajustées
#adjusted_p_values

# Création d'une data frame 
nom_var <- c("Sexe",
             "Age",
             "Poids", 
             "Coach",
             "Blessure",
             "Côte ITRA",
             "Courses",
             "Courses regroupées",
             "Temps d'experience en trail",
             "Volume hebdomadaire consacré à la profession", 
             "Proportion des autres disciplines", 
             "Volume d'entrainement par semaine",
             "Blessures",
             "Abandons avec DNS et NA",
             "Abandons sans DNS et NA",
             "Epanouissement",
             "Conflits entre vie personnelle et pratique de l’activité sportive",
             "Motivation intrinsèque",
             "Motivation identifiée",
             "Motivation intégrée",
             "Motivation introjectée",
             "Motivation externe",
             "Force mentale",
             "Confiance",
             "Consistance",
             "Contrôle",
             "Discours interne",
             "Discours interne en compétition", 
             "Discours interne à l'entrainement",
             "Anxiété générale", 
             "Anxiété somatique",
             "Anxiété cognitive",
             "Passion harmonieuse",
             "Passion obsessive", 
             "Addiction"
             )
df_pval <- data.frame("Nom de variables" = nom_var, "P-valeurs ajustées" = round(adjusted_p_values,4))
gt(df_pval)
```


\newpage
# Conclusion & Interprétation

La conclusion finale suggère que le groupe 1 semble être plus sain que le groupe 2, basée sur les différentes caractéristiques analysées. Cependant, une interprétation plus détaillée des graphiques et des résultats spécifiques est nécessaire pour une compréhension approfondie.

**Variables significatives :** 

```{r}
gt(df_pval %>% filter(P.valeurs.ajustées < 0.05))
```

**Variables non significatives :**

```{r}
gt(df_pval %>% filter(P.valeurs.ajustées >= 0.05))
```

## Aide pour interprétation des profils psychologiques

```{r}
cat("Sexe : \n")
prop.table(table(data_complete$sex, data_complete$cluster), 1)
prop.table(table(data_complete$sex, data_complete$cluster), 2)
```


```{r}
cat("Volume d'entrainement par semaine : \n")
prop.table(table(data_complete$number_hours_practice_trail_phase_preparation, data_complete$cluster), 1)
prop.table(table(data_complete$number_hours_practice_trail_phase_preparation, data_complete$cluster), 2)
```
```{r}
cat("Epanouissement : \n")
t.test(fulfillment ~ cluster, data = data_sans_NA)$estimate
```
```{r}
cat("Conflits entre vie pro et perso : \n")
t.test(priority ~ cluster, data = data_sans_NA)$estimate
```


```{r}
cat("Motivation intrinsèque : \n")
t.test(intrinsic_motivation ~ cluster, data = data_sans_NA)$estimate
cat("Motivation introjectée : \n")
t.test(introjected_motivation ~ cluster, data = data_sans_NA)$estimate
cat("Motivation externe : \n")
t.test(external_motivation ~ cluster, data = data_sans_NA)$estimate
```

```{r}
cat("Force mentale : \n")
t.test(global_mental_force ~ cluster, data = data_sans_NA)$estimate
cat("Confiance : \n")
t.test(confidence ~ cluster, data = data_sans_NA)$estimate
cat("Consistance : \n")
t.test(consistency ~ cluster, data = data_sans_NA)$estimate
cat("Contrôle : \n")
t.test(control ~ cluster, data = data_sans_NA)$estimate
```
```{r}
cat("Anxiété générale : \n")
t.test(general_precompetitive_anxiety ~ cluster, data = data_sans_NA)$estimate
cat("Anxiété somatique : \n")
t.test(somatic_anxiety ~ cluster, data = data_sans_NA)$estimate
cat("Anxiété cognitive : \n")
t.test(cognitive_anxiety ~ cluster, data = data_sans_NA)$estimate
```

```{r}
cat("Passion harmonieuse : \n")
t.test(harmonious_hobbies ~ cluster, data = data_sans_NA)$estimate
cat("Passion obsessive : \n")
t.test(obsessive_hobbies ~ cluster, data = data_sans_NA)$estimate
```


```{r}
cat("Addiction : \n")
t.test(addiction ~ cluster, data = data_sans_NA)$estimate
```


