---
output:
  pdf_document:
    fig_caption: yes
    includes:
      in_header: header.tex
  word_document: default
  html_document:
    df_print: paged
---

```{r setup, include=FALSE}
knitr::opts_chunk$set(collapse=TRUE, comment = "#>", fig.width=9, fig.height=6, eval=TRUE, echo = FALSE, results="verbatim", warning=FALSE)

# Chargement des libraires
library(dplyr)
library(tidyr)
library(tidyverse)
library(glmnet)
library(readxl)
library(MASS)
library(GGally)
```

\newpage
\tableofcontents
\newpage
 
# Mise en forme des données

```{r}
# Chargement des données 
data <- read_excel("../../Donnée/dataset_V6.xlsx")

# Réduction des données aux colonnes d'intérêt
data <- data[,c(2:6,8,9,12:17,19:26,37,40:42,44:66)]
data_analyse<- data%>%dplyr::select(!c(general_internal_speech,
                                confidence,
                                consistency,
                                control,
                                somatic_anxiety,
                                cognitive_anxiety,
                                distance_trail_participation_last_two_seasons,
                                frequence_trail_participation_last_two_seasons_by_season,
                                have_this_illness
))

data_analyse_sous_dim_mental_force <- data%>%dplyr::select(!c(general_internal_speech,
                                global_mental_force,
                                somatic_anxiety,
                                cognitive_anxiety,
                                distance_trail_participation_last_two_seasons,
                                frequence_trail_participation_last_two_seasons_by_season,
                                have_this_illness
))

data_analyse_sous_dim_anxiety <- data%>%dplyr::select(!c(general_internal_speech,
                                confidence,
                                consistency,
                                control,
                                general_precompetitive_anxiety,
                                distance_trail_participation_last_two_seasons,
                                frequence_trail_participation_last_two_seasons_by_season,
                                have_this_illness
))

# Mise en forme des données
data_analyse <- data_analyse %>% mutate_if(is.character, as.factor)
data_analyse_sous_dim_mental_force <- data_analyse_sous_dim_mental_force %>% mutate_if(is.character, as.factor)
data_analyse_sous_dim_anxiety <- data_analyse_sous_dim_anxiety %>% mutate_if(is.character, as.factor)

data_analyse <- subset(data_analyse, do_not_finish != 'DNS')
data_analyse$do_not_finish <- factor(data_analyse$do_not_finish, levels = c('oui','non'))
data_analyse_sous_dim_mental_force <- subset(data_analyse_sous_dim_mental_force, do_not_finish != 'DNS')
data_analyse_sous_dim_mental_force$do_not_finish <- factor(data_analyse_sous_dim_mental_force$do_not_finish, levels = c('oui','non'))
data_analyse_sous_dim_anxiety <- subset(data_analyse_sous_dim_anxiety, do_not_finish != 'DNS')
data_analyse_sous_dim_anxiety$do_not_finish <- factor(data_analyse_sous_dim_anxiety$do_not_finish, levels = c('oui','non'))

data_analyse <- data_analyse[data_analyse$which_races_UT4M_2023 != "Un des 20km",]

# Recodage des niveaux de la variable do_not_finish
data_sans_NA$do_not_finish <- relevel(data_sans_NA$do_not_finish, ref = "non")
```

# Prédiction en retirant les NAs

```{r}
# Retrait des lignes contenant des NA
data_sans_NA <- data_analyse%>%drop_na()
data_sans_NA_sous_dim_mental_force <- data_analyse_sous_dim_mental_force%>%drop_na()
data_sans_NA_sous_dim_anxiety <- data_analyse_sous_dim_anxiety%>%drop_na()
```

## Différents modèles univariés

### Sex
```{r}
fit_sex <- glm(do_not_finish~sex,family=binomial(link="logit"), data = data_sans_NA)
summary(fit_sex)
```

### Age
```{r}
fit_age <- glm(do_not_finish~age, family=binomial(link="logit"), data = data_sans_NA)
summary(fit_age)
```

### Weight
```{r}
fit_weight <- glm(do_not_finish~weight,family=binomial(link="logit"), data = data_sans_NA)
summary(fit_weight)
```

### Max Weight
```{r}
fit_max_weight <- glm(do_not_finish~max_weight,family=binomial(link="logit"), data = data_sans_NA)
summary(fit_max_weight)
```

### Min Weight
```{r}
fit_min_weight <- glm(do_not_finish~min_weight,family=binomial(link="logit"), data = data_sans_NA)
summary(fit_min_weight)
```

### Fulfillment
```{r}
fit_fulfillment <- glm(do_not_finish~fulfillment,family=binomial(link="logit"), data = data_sans_NA)
summary(fit_fulfillment)
```

### Priority
```{r}
fit_priority <- glm(do_not_finish~priority,family=binomial(link="logit"), data = data_sans_NA)
summary(fit_priority)
```

### Intrinsic motivation
```{r}
fit_intrinsic_motivation <- glm(do_not_finish~intrinsic_motivation,family=binomial(link="logit"), data = data_sans_NA)
summary(fit_intrinsic_motivation)
```

### Identified motivation
```{r}
fit_identified_motivation <- glm(do_not_finish~identified_motivation,family=binomial(link="logit"), data = data_sans_NA)
summary(fit_identified_motivation)
```

### Integrated motivation
```{r}
fit_integrated_motivation <- glm(do_not_finish~integrated_motivation,family=binomial(link="logit"), data = data_sans_NA)
summary(fit_integrated_motivation)
```

### Introjected motivation
```{r}
fit_introjected_motivation <- glm(do_not_finish~introjected_motivation,family=binomial(link="logit"), data = data_sans_NA)
summary(fit_introjected_motivation)
```

### External motivation
```{r}
fit_external_motivation <- glm(do_not_finish~external_motivation,family=binomial(link="logit"), data = data_sans_NA)
summary(fit_external_motivation)
```

### Global mental force
```{r}
fit_global_mental_force <- glm(do_not_finish~global_mental_force,family=binomial(link="logit"), data = data_sans_NA)
summary(fit_global_mental_force)
```

### Confidence
```{r}
fit_confidence <- glm(do_not_finish~confidence,family=binomial(link="logit"), data = data_sans_NA_sous_dim_mental_force)
summary(fit_confidence)
```

### Consistency
```{r}
fit_consistency <- glm(do_not_finish~consistency,family=binomial(link="logit"), data = data_sans_NA_sous_dim_mental_force)
summary(fit_consistency)
```

### Control
```{r}
fit_control <- glm(do_not_finish~control,family=binomial(link="logit"), data = data_sans_NA_sous_dim_mental_force)
summary(fit_control)
```

### Training internal speech
```{r}
fit_training_internal_speech <- glm(do_not_finish~training_internal_speech,family=binomial(link="logit"), data = data_sans_NA)
summary(fit_training_internal_speech)
```

### Competition internal speech
```{r}
fit_competition_internal_speech <- glm(do_not_finish~competition_internal_speech,family=binomial(link="logit"), data = data_sans_NA)
summary(fit_competition_internal_speech)
```

### General precompetitive anxiety
```{r}
fit_general_internal_speech <- glm(do_not_finish~general_precompetitive_anxiety,family=binomial(link="logit"), data = data_sans_NA)
summary(fit_general_internal_speech)
```

### Somatic anxiety
```{r}
fit_somatic_anxiety <- glm(do_not_finish~somatic_anxiety ,family=binomial(link="logit"), data = data_sans_NA_sous_dim_anxiety)
summary(fit_somatic_anxiety )
```

### Cognitive anxiety
```{r}
fit_cognitive_anxiety  <- glm(do_not_finish~cognitive_anxiety,family=binomial(link="logit"), data = data_sans_NA_sous_dim_anxiety)
summary(fit_cognitive_anxiety)
```

### Harmonious hobbies
```{r}
fit_harmonious_hobbies <- glm(do_not_finish~harmonious_hobbies,family=binomial(link="logit"), data = data_sans_NA)
summary(fit_harmonious_hobbies)
```

### Obsessive hobbies
```{r}
fit_obsessive_hobbies <- glm(do_not_finish~obsessive_hobbies,family=binomial(link="logit"), data = data_sans_NA)
summary(fit_obsessive_hobbies)
```

### Addiction
```{r}
fit_addiction <- glm(do_not_finish~addiction,family=binomial(link="logit"), data = data_sans_NA)
summary(fit_addiction)
```

### Weekly volume profession 
```{r}
fit_weekly_volume_profession <- glm(do_not_finish~weekly_volume_profession, family=binomial(link="logit"), data = data_sans_NA)
summary(fit_weekly_volume_profession)
```

### Start trail 
```{r}
fit_start_trail <- glm(do_not_finish~start_trail,family=binomial(link="logit"), data = data_sans_NA)
summary(fit_start_trail)
```

### Time proportion other practice
```{r}
fit_time_proportion_other_practice <- glm(do_not_finish~time_proportion_other_practice,family=binomial(link="logit"), data = data_sans_NA)
summary(fit_time_proportion_other_practice)
```

### Coach for trail
```{r}
fit_coach_for_trailOui <- glm(do_not_finish~coach_for_trail,family=binomial(link="logit"), data = data_sans_NA)
summary(fit_coach_for_trailOui)
```

### Heart rate monitor train
```{r}
fit_heart_rate_monitor_trainOui <- glm(do_not_finish~heart_rate_monitor_train,family=binomial(link="logit"), data = data_sans_NA)
summary(fit_heart_rate_monitor_trainOui)
```

### Heart rate monitor competition
```{r}
fit_heart_rate_monitor_competitionOui <- glm(do_not_finish~heart_rate_monitor_competition,family=binomial(link="logit"), data = data_sans_NA)
summary(fit_heart_rate_monitor_competitionOui)
```

### Connected platform
```{r}
fit_connected_platformOui <- glm(do_not_finish~connected_platform,family=binomial(link="logit"), data = data_sans_NA)
summary(fit_connected_platformOui)
```

### ITRA rating know
```{r}
fit_ITRA_rating_knowOui <- glm(do_not_finish~ITRA_rating_know,family=binomial(link="logit"), data = data_sans_NA)
summary(fit_ITRA_rating_knowOui)
```

### Number hours practice trail phase preparation
```{r}
fit_number_hours_practice_trail_phase_preparation <- glm(do_not_finish~number_hours_practice_trail_phase_preparation,family=binomial(link="logit"), data = data_sans_NA)
summary(fit_number_hours_practice_trail_phase_preparation)
```

### Trail participation last two seasons
```{r}
fit_trail_participation_last_two_seasonsOui <- glm(do_not_finish~trail_participation_last_two_seasons,family=binomial(link="logit"), data = data_sans_NA)
summary(fit_trail_participation_last_two_seasonsOui)
```

### Drop practice trail phase preparation
```{r}
fit_drop_practice_trail_phase_preparation <- glm(do_not_finish~drop_practice_trail_phase_preparation,family=binomial(link="logit"), data = data_sans_NA)
summary(fit_drop_practice_trail_phase_preparation)
```

### Kilometres practice trail phase preparation
```{r}
fit_kilometres_practice_trail_phase_preparation <- glm(do_not_finish~kilometres_practice_trail_phase_preparation,family=binomial(link="logit"), data = data_sans_NA)
summary(fit_kilometres_practice_trail_phase_preparation)
```

### Number hours training trail phase preparation
```{r}
fit_number_hours_training_trail_phase_preparation <- glm(do_not_finish~number_hours_training_trail_phase_preparation,family=binomial(link="logit"), data = data_sans_NA)
summary(fit_number_hours_training_trail_phase_preparation)
```

### Frequence medical apointment trail
```{r}
fit_frequence_medical_apointment_trail <- glm(do_not_finish~frequence_medical_apointment_trail,family=binomial(link="logit"), data = data_sans_NA)
summary(fit_frequence_medical_apointment_trail)
```

### Which races UT4M 2023
```{r}
fit_which_races_UT4M_2023 <- glm(do_not_finish~which_races_UT4M_2023,family=binomial(link="logit"), data = data_sans_NA)
summary(fit_which_races_UT4M_2023)
```

### Trail health problem involve no training
```{r}
fit_trail_health_problem_involve_no_training <- glm(do_not_finish~trail_health_problem_involve_no_training, family=binomial(link="logit"), data = data_sans_NA)
summary(fit_trail_health_problem_involve_no_training)
```

### Time trail health problem involve no training
```{r}
fit_time_trail_health_problem_involve_no_training <- glm(do_not_finish~time_trail_health_problem_involve_no_training,family=binomial(link="logit"), data = data_sans_NA)
summary(fit_time_trail_health_problem_involve_no_training)
```

### Smoke
```{r}
fit_smoke <- glm(do_not_finish~smoke,family=binomial(link="logit"), data = data_sans_NA)
summary(fit_smoke)
```

## Modèle complet

```{r}
# Filtrer les colonnes de type factor
data_sans_NA$do_not_finish = as.factor(data_sans_NA$do_not_finish)
facteur_columns <- sapply(data_sans_NA, is.factor)
facteur <- data_sans_NA[, facteur_columns]

# Créer une liste pour stocker les tableaux de contingence
contingency_tables <- list()

# Boucler à travers toutes les variables sauf la variable dépendante
for (variable in names(facteur)) {
  contingency_table <- table(data_sans_NA$do_not_finish, data_sans_NA[[variable]])
  contingency_tables[[variable]] <- contingency_table
}

# Afficher les tableaux de contingence
for (i in seq_along(contingency_tables)) {
  cat("Table de contingence pour la variable", names(contingency_tables)[i], ":\n")
  print(contingency_tables[[i]])
  cat("\n")
}
```

```{r}
data_sans_NA$do_not_finish <- relevel(data_sans_NA$do_not_finish, ref = "non")
# Modèle complet
fit <- glm(do_not_finish~.,family=binomial(link="logit"), data = data_sans_NA)
summary(fit)
AIC_fit = AIC(fit)
cat("AIC :", AIC_fit, "\n")
BIC_fit = BIC(fit)
cat("BIC :", BIC_fit, "\n")
```

```{r}
# Modèle complet sous dimension global mental force
fit_sous_dim_mental_force <- glm(do_not_finish~.,family=binomial(link="logit"), data = data_sans_NA_sous_dim_mental_force)
summary(fit_sous_dim_mental_force)
AIC_fit_sous_dim_mental_force = AIC(fit_sous_dim_mental_force)
cat("AIC sous dimension global mental force :", AIC_fit_sous_dim_mental_force, "\n")
BIC_fit_sous_dim_mental_force = BIC(fit_sous_dim_mental_force)
cat("BIC sous dimension global mental force :", BIC_fit_sous_dim_mental_force, "\n")
```

```{r}
# Modèle complet sous dimension anxiety
fit_sous_dim_anxiety <- glm(do_not_finish~.,family=binomial(link="logit"), data = data_sans_NA_sous_dim_anxiety)
summary(fit_sous_dim_anxiety)
AIC_fit_sous_dim_anxiety = AIC(fit_sous_dim_anxiety)
cat("AIC sous dimension anxiety :", AIC_fit_sous_dim_anxiety, "\n")
BIC_fit_sous_dim_anxiety = BIC(fit_sous_dim_anxiety)
cat("BIC sous dimension anxiety :", BIC_fit_sous_dim_anxiety, "\n")
```

## Sélection Step

```{r}
# Sélection de variable par Step
fit_AIC <- step(fit, direction = "both", trace = FALSE)
summary(fit_AIC)
AIC_fit_step = AIC(fit_AIC)
cat("AIC :", AIC_fit_step, "\n")
BIC_fit_step = BIC(fit_AIC)
cat("BIC :", BIC_fit_step, "\n")
```

```{r}
fit_AIC <- glm(formula = do_not_finish ~ weight + max_weight + weekly_volume_profession + 
    start_trail + heart_rate_monitor_train + which_races_UT4M_2023 + 
    time_trail_health_problem_involve_no_training + identified_motivation + 
    integrated_motivation + global_mental_force, family = binomial(link = "logit"), 
    data = data_sans_NA)
```


```{r}
ggcoef_model(fit_AIC, exponentiate = TRUE,
  signif_stars = TRUE,
  add_reference_rows = FALSE,
  categorical_terms_pattern = "{level} (ref: {reference_level})",
  variable_labels = c(
    weight = "Poids",
    max_weight = "Poids maximal",
    weekly_volume_profession = "Nombre d'heures de travail par semaine",
    start_trail = "Nombre d'années de pratique du trail",
    heart_rate_monitor_train = "Utilisation d'un cardiofréquencemètre à l'entraînement",
    which_races_UT4M_2023 = "Course effectuée",
    time_trail_health_problem_involve_no_training = "Temps d'arrêt de l'entraînement suite à une blessure",
    identified_motivation = "Motivation identifiée",
    integrated_motivation = "Motivation intégrée",
    global_mental_force = "Force mentale globale"
  ))
```



```{r}
# Sélection de variable par Step sous dimension global mental force
fit_AIC_sous_dim_mental_force <- step(fit_sous_dim_mental_force, direction = "both", trace = FALSE)
summary(fit_AIC_sous_dim_mental_force)
AIC_fit_step_sous_dim_mental_force = AIC(fit_AIC_sous_dim_mental_force)
cat("AIC sous dimension global mental force :", AIC_fit_step_sous_dim_mental_force, "\n")
BIC_fit_step_sous_dim_mental_force = BIC(fit_AIC_sous_dim_mental_force)
cat("BIC sous dimension global mental force :", BIC_fit_step_sous_dim_mental_force, "\n")
```

```{r}
# Sélection de variable par Step sous dimension anxiety
fit_AIC_sous_dim_anxiety <- step(fit_sous_dim_anxiety, direction = "both", trace = FALSE)
summary(fit_AIC_sous_dim_anxiety)
AIC_fit_step_sous_dim_anxiety = AIC(fit_AIC_sous_dim_anxiety)
cat("AIC sous dimension anxiety :", AIC_fit_step_sous_dim_anxiety, "\n")
BIC_fit_step_sous_dim_anxiety = BIC(fit_AIC_sous_dim_anxiety)
cat("BIC sous dimension anxiety :", BIC_fit_step_sous_dim_anxiety, "\n")
```
