---
output:
  pdf_document:
    fig_caption: yes
    includes:
      in_header: header.tex
  word_document: default
---

```{r setup, include=FALSE}
knitr::opts_chunk$set(collapse=TRUE, comment = "#>", fig.width=9, fig.height=6, eval=TRUE, echo = FALSE, results="verbatim", warning=FALSE)
library(xlsx)
library(readxl)
library(dplyr)
library(magrittr)
```

\newpage
\tableofcontents
\newpage
 
# Introduction

Ce fichier a pour but d'expliquer au mieux ce que nous avons commencé à traiter sur le jeu de données qui nous a été donné. Tout le code est disponible dans notre fichier *"Data/mise_en_formeV2.R"* que vous pouvez retrouver sur notre git. 

Ainsi nous allons vous expliquer les étapes que nous avons réalisées :  

- Gestion des numéros de dossiers vides 
- Gestion des doublons
- Modification sur les colonnes
- Regroupement de données et calcul des scores
- Gestion des types de variables

A noter que sans aucunes modifications notre jeu de données contient 431 coureurs pour 145 variables.

\newpage
# Gestion des numéros de dossiers vides 

Lors de notre première réunion avec Clément Baud, nous avons remarqué que nous avions des noms de dossiers vides contenant des informations. Parmi cela, nous avions des lignes vides que nous devions supprimer. Pour mieux visualiser voici le tableau des 23 cas où nous avons une valeur "NA" pour notre numéro de dossier. Remarquons que nous visualisons ici que les 5 premières colonnes. 

```{r}
df <- read_excel("~/Documents/GitHub/UT4M_psycho/Data/Reponse_questionnaire_V0.xlsx")
data <- df
data <-  data[-1,]
data_NA <- data %>% filter(is.na(Q64))
knitr::kable(data_NA[, c(11:15)],  caption = "Visualisation d'un extrait des données contenant des numéros de dossiers vides")
```

A l'aide de ce tableau, nous pouvons observer que parmi les 23 valeurs "NA" nous obtenons 11 lignes qui ne contiennent rien. Nous les avons donc supprimées. Parmi les 12 restantes, et donc les 12 qui contiennent de l'information, nous avons décidé de leur attribuer un numéro de dossier écrit de la manière suivante :  "NA_" + le numéro de sa ligne.   
Vous trouverez ci-dessous le même tableau que vu précédemment avec les modifications effectuées.   
\newpage
```{r}
data %<>%
  filter(!is.na(Q1) & !is.na(Q2)) %>%
  distinct() %>%
  mutate(Q64 = ifelse(is.na(Q64) & !is.na(Q1) & !is.na(Q2), paste0("NA_",row_number()), Q64))
data_NA_nb <- data %>% filter(grepl("NA_",Q64))
knitr::kable(data_NA_nb[, c(11:15)], caption = "Visualisation d'un extrait des données après modification des numéros de dossiers vides")
```

A noter que nous avions bien pensé, avant de les renommer, de vérifier que ce n'était pas des doublons.  

\newpage
# Gestion des doublons

Une fois la première étape réalisée, nous nous sommes attelées à la vérification de doublons dans nos données. En effet, lorsque nous avons regardé nos numéros de dossiers nous nous sommes rendues compte que des numéros de dossiers avaient remplis deux, trois voire même quatre fois le questionnaire. Vous trouverez ci-dessous les 85 doublons que nous avons trouvé. 

```{r}
doublons <- data %>%
  group_by(Q64) %>%
  filter(n() > 1)
knitr::kable(doublons[order(doublons$Q64), c(11:15)], caption = "Visualisation des doublons dans notre jeu de données")
```

Nous avons ensuite représenté nos doublons en fonction de la variable Finished. Pour rappel, cette variable vaut "True" si le coureur a fini de remplir le questionnaire et "False" si ce n'est pas le cas. Le tableau ci-dessous vous illustre cela. 

```{r}
knitr::kable(table(doublons$Q64, doublons$Finished), caption = "Doublons en fonction de la variable Finished")
```

Remarquons que nous obtenons 3 configurations différentes : 

- Ceux qui ont des questionnaires remplis et non-remplis.  
- Ceux qui n'ont que des questionnaires non-remplis.  
- Ceux qui n'ont que des questionnaires remplis.  

\newpage
## Etape 1 : Finished == "True" et Finished == "False"

Notre première étape a été de retirer les doublons qui avaient : 

- Fait au moins une fois le questionnaire et remplit jusqu'au bout, ce qui implique une valeur "True" dans la variable Finished
- Fait une ou plusieurs autre fois le questionnaire mais cette fois-ci pas remplit jusqu'au bout, ce qui implique une valeur "False" dans la variable Finished. 

Ainsi nous avons supprimé tous les cas qui avaient à la fois une observation pour un questionnaire rempli et une ou plusieurs pour un questionnaire non remplis en sélectionnant parmi ces cas uniquement les observations qui avaient remplit jusqu'au bout le questionnaire.   
Attention, ici on parle d'observation et non pas d'individu car nous avons plusieurs données pour les individus.
  
Après sélection nous obtenons donc 53 cas et donc nous avons supprimé 32 cas. Voici le tableau précédemment vu avec ces modifications.  

```{r}
false_true <- doublons %>%
  group_by(Q64) %>%
  filter(all(Finished == "False") | Finished == "True") 

knitr::kable(table(false_true$Q64, false_true$Finished), caption = "")

supprimer_false_true <- doublons %>% anti_join(false_true, by = join_by(StartDate, EndDate, Status, Progress, `Duration (in seconds)`, Finished, RecordedDate, ResponseId, DistributionChannel, UserLanguage, Q64, Q1, Q2, Q3.1, Q3.2, Q3.3, Q70, Q4, Q5, Q6, Q66, Q7, Q8, Q9.1, Q9.2, Q10.1, Q11.1, Q11.2, Q12, Q13, Q14, Q15, Q16.1, Q16.2, Q16.3, Q17.1, Q18.1, Q18.2, Q19, Q20, Q21, Q22, Q23, Q24, Q25, Q26, Q27, Q28, Q65, Q29, Q30, Q31, Q32, Q33, Q34, Q35_1, Q35_2, Q35_3, Q35_4, Q35_5, Q35_6, Q35_7, Q35_8, Q36_1, Q36_2, Q36_3, Q36_4, Q36_5, Q36_6, Q36_7, Q36_8, Q36_9, Q36_10, Q36_11, Q36_12, Q37_1, Q37_2, Q37_3, Q37_4, Q37_5, Q37_6, Q37_7, Q37_8, Q37_9, Q37_10, Q37_11, Q37_12, Q37_13, Q37_14, Q37_15, Q37_16, Q37_17, Q37_18, Q37_19, Q37_20, Q69_1, Q69_2, Q69_3, Q69_4, Q69_5, Q69_6, Q69_7, Q69_8, Q69_9, Q69_10, Q69_11, Q69_12, Q69_13, Q69_14, Q38_1, Q38_2, Q38_3, Q38_4, Q38_5, Q38_6, Q38_7, Q38_8, Q39_1, Q39_2, Q39_3, Q39_4, Q39_5, Q39_6, Q39_7, Q39_8, Q39_9, Q39_10, Q42_1, Q42_2, Q42_3, Q42_4, Q42_5, Q42_6, Q42_7, Q42_8, Q42_9, Q42_10, Q42_11, Q42_12, Q62_1, Q62_2, Q62_3, Q62_4, Q62_5, Q62_6))

data %<>% anti_join(supprimer_false_true, by = join_by(StartDate, EndDate, Status, Progress, `Duration (in seconds)`, Finished, RecordedDate, ResponseId, DistributionChannel, UserLanguage, Q64, Q1, Q2, Q3.1, Q3.2, Q3.3, Q70, Q4, Q5, Q6, Q66, Q7, Q8, Q9.1, Q9.2, Q10.1, Q11.1, Q11.2, Q12, Q13, Q14, Q15, Q16.1, Q16.2, Q16.3, Q17.1, Q18.1, Q18.2, Q19, Q20, Q21, Q22, Q23, Q24, Q25, Q26, Q27, Q28, Q65, Q29, Q30, Q31, Q32, Q33, Q34, Q35_1, Q35_2, Q35_3, Q35_4, Q35_5, Q35_6, Q35_7, Q35_8, Q36_1, Q36_2, Q36_3, Q36_4, Q36_5, Q36_6, Q36_7, Q36_8, Q36_9, Q36_10, Q36_11, Q36_12, Q37_1, Q37_2, Q37_3, Q37_4, Q37_5, Q37_6, Q37_7, Q37_8, Q37_9, Q37_10, Q37_11, Q37_12, Q37_13, Q37_14, Q37_15, Q37_16, Q37_17, Q37_18, Q37_19, Q37_20, Q69_1, Q69_2, Q69_3, Q69_4, Q69_5, Q69_6, Q69_7, Q69_8, Q69_9, Q69_10, Q69_11, Q69_12, Q69_13, Q69_14, Q38_1, Q38_2, Q38_3, Q38_4, Q38_5, Q38_6, Q38_7, Q38_8, Q39_1, Q39_2, Q39_3, Q39_4, Q39_5, Q39_6, Q39_7, Q39_8, Q39_9, Q39_10, Q42_1, Q42_2, Q42_3, Q42_4, Q42_5, Q42_6, Q42_7, Q42_8, Q42_9, Q42_10, Q42_11, Q42_12, Q62_1, Q62_2, Q62_3, Q62_4, Q62_5, Q62_6))
```

Maintenant que nous avons réalisé cette modification notre base de données contient 372 observations et il ne nous reste plus que 25 doublons à traiter. Voici ci-dessous notre nouveau tableau contenant les doublons toujours en fonction de la variable Finished.

```{r}
doublons_2 <- data %>%
  group_by(Q64) %>%
  filter(n() > 1)
knitr::kable(table(doublons_2$Q64, doublons_2$Finished), caption = "Doublons en fonction de la variable Finished après première modification")
```

\newpage
## Etape 2 : Finished == "False"

Une fois la première étape réalisée, nous avons pu nous occuper des doublons qui ne contenait plus que des valeurs égale à "False" dans la variable "Finished". A l'aide du tableau suivant on remarque que nous avons 5 observations dans ce cas pour seulement 2 individus.  
  
Pour pouvoir sélectionner lequel nous devions garder nous avons regardé lequel était le mieux rempli. Pour réaliser cela nous avons la variable Progress qui est une valeur entre 1 et 100 et nous renvoie le taux de progression dans le questionnaire que l'individu a réalisé.

Observons pour commencer le tableau des doublons concernant la valeur "False" pour la variable Finished en fonction de la variable Progress. 

```{r}
doublons_2_false <- doublons_2  %>% filter(Finished == "False")
knitr::kable(doublons_2_false[order(doublons_2_false$Q64), c(4,11:15)], caption = "")
```

Dans ce cas-là, nous avons donc gardé les lignes 2 et 5. Ainsi, à cette étape notre jeu de données contient 369 observations. 

```{r}
false_false <- doublons_2_false %>%
  group_by(Q64) %>%
  filter(Progress == max(Progress))

# Sélection des cas à supprimer contenant des doublons identifiés
supprimmer_false_false <- anti_join(doublons_2_false, false_false, by = join_by(StartDate, EndDate, Status, Progress, `Duration (in seconds)`, Finished, RecordedDate, ResponseId, DistributionChannel, UserLanguage, Q64, Q1, Q2, Q3.1, Q3.2, Q3.3, Q70, Q4, Q5, Q6, Q66, Q7, Q8, Q9.1, Q9.2, Q10.1, Q11.1, Q11.2, Q12, Q13, Q14, Q15, Q16.1, Q16.2, Q16.3, Q17.1, Q18.1, Q18.2, Q19, Q20, Q21, Q22, Q23, Q24, Q25, Q26, Q27, Q28, Q65, Q29, Q30, Q31, Q32, Q33, Q34, Q35_1, Q35_2, Q35_3, Q35_4, Q35_5, Q35_6, Q35_7, Q35_8, Q36_1, Q36_2, Q36_3, Q36_4, Q36_5, Q36_6, Q36_7, Q36_8, Q36_9, Q36_10, Q36_11, Q36_12, Q37_1, Q37_2, Q37_3, Q37_4, Q37_5, Q37_6, Q37_7, Q37_8, Q37_9, Q37_10, Q37_11, Q37_12, Q37_13, Q37_14, Q37_15, Q37_16, Q37_17, Q37_18, Q37_19, Q37_20, Q69_1, Q69_2, Q69_3, Q69_4, Q69_5, Q69_6, Q69_7, Q69_8, Q69_9, Q69_10, Q69_11, Q69_12, Q69_13, Q69_14, Q38_1, Q38_2, Q38_3, Q38_4, Q38_5, Q38_6, Q38_7, Q38_8, Q39_1, Q39_2, Q39_3, Q39_4, Q39_5, Q39_6, Q39_7, Q39_8, Q39_9, Q39_10, Q42_1, Q42_2, Q42_3, Q42_4, Q42_5, Q42_6, Q42_7, Q42_8, Q42_9, Q42_10, Q42_11, Q42_12, Q62_1, Q62_2, Q62_3, Q62_4, Q62_5, Q62_6))

# Suppression des doublons identifiés dans la dataframe général
data %<>% anti_join(supprimmer_false_false, by = join_by(StartDate, EndDate, Status, Progress, `Duration (in seconds)`, Finished, RecordedDate, ResponseId, DistributionChannel, UserLanguage, Q64, Q1, Q2, Q3.1, Q3.2, Q3.3, Q70, Q4, Q5, Q6, Q66, Q7, Q8, Q9.1, Q9.2, Q10.1, Q11.1, Q11.2, Q12, Q13, Q14, Q15, Q16.1, Q16.2, Q16.3, Q17.1, Q18.1, Q18.2, Q19, Q20, Q21, Q22, Q23, Q24, Q25, Q26, Q27, Q28, Q65, Q29, Q30, Q31, Q32, Q33, Q34, Q35_1, Q35_2, Q35_3, Q35_4, Q35_5, Q35_6, Q35_7, Q35_8, Q36_1, Q36_2, Q36_3, Q36_4, Q36_5, Q36_6, Q36_7, Q36_8, Q36_9, Q36_10, Q36_11, Q36_12, Q37_1, Q37_2, Q37_3, Q37_4, Q37_5, Q37_6, Q37_7, Q37_8, Q37_9, Q37_10, Q37_11, Q37_12, Q37_13, Q37_14, Q37_15, Q37_16, Q37_17, Q37_18, Q37_19, Q37_20, Q69_1, Q69_2, Q69_3, Q69_4, Q69_5, Q69_6, Q69_7, Q69_8, Q69_9, Q69_10, Q69_11, Q69_12, Q69_13, Q69_14, Q38_1, Q38_2, Q38_3, Q38_4, Q38_5, Q38_6, Q38_7, Q38_8, Q39_1, Q39_2, Q39_3, Q39_4, Q39_5, Q39_6, Q39_7, Q39_8, Q39_9, Q39_10, Q42_1, Q42_2, Q42_3, Q42_4, Q42_5, Q42_6, Q42_7, Q42_8, Q42_9, Q42_10, Q42_11, Q42_12, Q62_1, Q62_2, Q62_3, Q62_4, Q62_5, Q62_6))
```

\newpage
## Etape 3 : Finished == "True"

Une fois avoir réalisé les deux premières étapes il nous reste à présent le cas où les doublons ont bien rempli les deux questionnaires jusqu'au bout. Nous obtenons 20 observations qui sont dans ce cas-là, et donc 10 coureurs.  
  
Nous n'avons pas traité ces cas là car nous devons voir avec vous comment nous pouvons faire. 

*Proposition* : sélectionner les premiers questionnaires réalisés. 
  
Une fois donc que cette étape sera réalisée, nous n'aurons plus de doublons dans notre jeu de données et nous aurons au final 359 coureurs. 

Voici les identifiants des doublons concernaient. 

```{r}
doublons_3 <- data %>%
  group_by(Q64) %>%
  filter(n() > 1)
knitr::kable(doublons_3[order(doublons_3$Q64), c(11:15)], caption = "Doublons restants où nous devons prendre une décision")
```


\newpage
# Modifications sur les colonnes

**Suppression**
Nous avons supprimé les 10 premières colonnes qui ne nous sont pas utiles pour les analyses que nous allons réaliser par la suite. 

```{r}
data <- data[, -c(1:10)]
```

**Renommage**
Nous avons renommé les noms de colonnes pour que celles-ci ne contiennent ni d'accent ni d'espace. Cela sera beaucoup plus pratique ensuite pour nos analyses. Pour ce faire, nous avons écrit nos noms de colonnes en anglais ce qui enlève le problème d'accent. Pour ce qui est du problème d'espace nous avons pris comme signe d'espace le symbole Under score : "_".
Voici les 20 premières :

```{r}
nom_avant <- names(df[c(11:30)])
noms_colonnes <- c("file_number",
                   "sex",
                   "age",
                   "weight", 
                   "max_weight",
                   "min_weight",
                   "size",
                   "weekly_volume_profession",
                   "start_trail",
                   "other_practice", 
                   "other_practice_detail",
                   "time_proportion_other_practice",
                   "coach_for_trail",
                   "heart_rate_monitor_train",
                   "heart_rate_monitor_competition",
                   "connected_platform",
                   "ITRA_rating_know",
                   "ITRA_rating",
                   "number_hours_practice_trail_phase_preparation",
                   "drop_practice_trail_phase_preparation",
                   "kilometres_practice_trail_phase_preparation",
                   "number_hours_training_trail_phase_preparation",
                   "trail_participation_last_two_seasons",
                   "distance_trail_participation_last_two_seasons",
                   "frequence_trail_participation_last_two_seasons_by_season",
                   "which_races_UT4M_2023",
                   "diet", 
                   "which_diet",
                   "which_drink_during_training",
                   "volume_drink_during_training",
                   "which_drink_during_competition",
                   "volume_drink_during_competition",
                   "which_eat_during_training",
                   "frequence_hours_eat_during_training",
                   "which_eat_during_competition",
                   "frequence_hours_eat_during_competition",
                   "trail_injury_illness",
                   "trail_health_problem",
                   "other_trail_health_problem",
                   "trail_health_problem_involve_no_training",
                   "time_trail_health_problem_involve_no_training",
                   "frequence_medical_apointment_trail",
                   "reason_medical_apointment_trail",
                   "have_this_illness",
                   "smoke",
                   "fulfillment_1",
                   "fulfillment_2",
                   "fulfillment_3",
                   "fulfillment_4",
                   "fulfillment_5",
                   "fulfillment_6",
                   "fulfillment_7",
                   "fulfillment_8",
                   "priority_1",
                   "priority_2",
                   "priority_3",
                   "priority_4",
                   "priority_5",
                   "priority_6",
                   "priority_7",
                   "priority_8",
                   "priority_9",
                   "priority_10",
                   "priority_11",
                   "priority_12",
                   "motivation_1",
                   "motivation_2",
                   "motivation_3",
                   "motivation_4",
                   "motivation_5",
                   "motivation_6",
                   "motivation_7",
                   "motivation_8",
                   "motivation_9",
                   "motivation_10",
                   "motivation_11",
                   "motivation_12",
                   "motivation_13",
                   "motivation_14",
                   "motivation_15",
                   "motivation_16",
                   "motivation_17",
                   "motivation_18",
                   "motivation_19",
                   "motivation_20",
                   "mental_force_1",
                   "mental_force_2",
                   "mental_force_3",
                   "mental_force_4",
                   "mental_force_5",
                   "mental_force_6",
                   "mental_force_7",
                   "mental_force_8",
                   "mental_force_9",
                   "mental_force_10",
                   "mental_force_11",
                   "mental_force_12",
                   "mental_force_13",
                   "mental_force_14",
                   "internal_speech_1",
                   "internal_speech_2",
                   "internal_speech_3",
                   "internal_speech_4",
                   "internal_speech_5",
                   "internal_speech_6",
                   "internal_speech_7",
                   "internal_speech_8",
                   "precompetitive_anxiety_1",
                   "precompetitive_anxiety_2",
                   "precompetitive_anxiety_3",
                   "precompetitive_anxiety_4",
                   "precompetitive_anxiety_5",
                   "precompetitive_anxiety_6",
                   "precompetitive_anxiety_7",
                   "precompetitive_anxiety_8",
                   "precompetitive_anxiety_9",
                   "precompetitive_anxiety_10",
                   "hobbies_1",
                   "hobbies_2",
                   "hobbies_3",
                   "hobbies_4",
                   "hobbies_5",
                   "hobbies_6",
                   "hobbies_7",
                   "hobbies_8",
                   "hobbies_9",
                   "hobbies_10",
                   "hobbies_11",
                   "hobbies_12",
                   "addiction_1",
                   "addiction_2",
                   "addiction_3",
                   "addiction_4",
                   "addiction_5",
                   "addiction_6"
                   )

colnames(data) <- noms_colonnes
nom_apres <- names(data[, c(1:20)])
df_avant_apres <- data_frame("Noms de colonnes avant" = nom_avant, "Noms de colonnes après" = nom_apres)
knitr::kable(df_avant_apres, caption = "Tableau des noms de colonnes avant et après modification")
```


\newpage
# Regroupement de données et calcul des scores

Pour tous les regroupements des questions et calcul des scores nous avons utilisé le dictionnaire des données que nous a transmis Clément Baud.  
Pour ce faire, nous avons créé une fonction nous permettant d'attribuer des numéros aux valeurs cochées pour le coureur. 

Pour vous donner un exemple, si l'on regarde la question 35 concernant l'épanouissement qui est : Êtes-vous d'accord avec les propositions suivantes ?
Vous avez 7 niveaux de réponses : 

- Pas du tout d'accord
- Pas d'accord 
- Plutôt pas d'accord 
- Neutre
- Plutôt d'accord 
- D'accord
- Tout à fait d'accord 

Suivant la réponse donnée par sous réponse nous lui attribuons un chiffre entre 1 et 7. En disant que 1 est la modalité "Pas du tout d'accord" et 7 "Tout à fait d'accord". Une fois cela réalisé, nous avons des nombres et ainsi nous pouvons faire des moyennes. Ce processus a été réalisé pour plusieurs questions qui sont inscrites dans le fichier "Data/Dictionnaire_des_donnees". 

## Épanouissement

**Méthodologie :** Faire une moyenne, en utilisant les 8 réponses pour créer la variable « fulfillment » 
**Interprétation :** Plus le score est élevé plus cela signifie que l’individu est épanoui


## Priorités

**Méthodologie :** :  Faire une moyenne en utilisant les résultats des 12 questions  
**Interprétation :** Plus le score est élevé plus cela signifie qu’il existe des conflits entre vie personnelle et pratique de l’activité sportive

## Motivation

**Méthodologie :**  Il faut créer différents types de score de motivation (5) en moyennant de la manière suivante :  
- Motivation intrinsèque : 2/7/12/17  
- Motivation identifiée : 4/9/14/19  
- Motivation intégrée : 3/8/13/18  
- Motivation introjectée : 5/10/15/20  
- Motivation externe : 6/11/16/21  

A terme possibilité d’additionner certains types de motivation pour créer 2 variables : motivation intrinsèque et motivation extrinsèque 

**Interprétation :** Suivant le type de motivation les raisons de pratique seront différentes, les comportements aussi

## Force mentale 

**Méthodologie :**  Construction de différentes variables (4)
- Force mentale générale : moyenne de la réponse à tous les items  
- Confiance : moyenne des réponses aux items 13, 5, 11, 6, 14, 1  
- Consistance : moyenne des réponses aux items : 3, 12, 8, 10  
- Contrôle : moyenne des réponses aux items : 2, 4, 9, 7  

## Discours interne 

**Méthodologie :** Construction de différentes variables  
- Utilisation du Discours interne en général : moyenne de tous les items    
- Utilisation du Discours interne à l’entrainement : moyenne des items 1, 2, 3, 4   
- Utilisation du Discours interne en compétition : moyenne des items 5, 6, 7, 8  


**Interprétation :** Plus le score est élevé plus l’individu à l’habitude d’utiliser le discours interne 

## Anxiété précompétitive 

**Méthodologie :** Construction de différentes variables  
- Anxiété générale : moyenne de tous les items  
- Anxiété somatique : moyenne des items 1, 4, 7, 9, 10    
- Anxiété cognitive : moyenne des items 2, 3, 5, 6, 8  

## Passion 

**Méthodologie :**   
- Passion harmonieuse : moyenne des items 1, 3, 5, 7, 9, 11  
- Passion obsessive : moyenne des items 2, 4, 6, 8, 10, 12  


## Addiction 

**Méthodologie :** Faire une addition du score de tous les items 

**Interprétation :**
Si le score est égal ou supérieur à 24 l’individu est « à risque »  de dépendance à l’exercice physique.
Donc possibilité de créer 2 catégories ensuite « à risque » et non « à risque ».

\newpage
# Gestion des types de variables 

Toutes les données récoltées du fichier Excel sont sous le type "Character". Or pour nos représentations nous avons besoin d'avoir un typage de qualité pour pouvoir représenter nos variables. Ainsi pour certaines variables nous les avons mises sous la forme de factor et pour d'autres de numériques. 
  
Pour les questions à choix multiples, nous sommes en train de créer une fonction globale nous permettant de mettre en colonne le nom de la réponse et de coder par 0 ou par 1 suivant si le coureur a coché cette case. Cette fonction sera ensuite ajoutée dans notre fichier mise en forme et donc nous obtiendrons ces modifications dans notre jeu de données final. Cette modification a aussi beaucoup d'intérêt pour réaliser des représentations graphiques. 

\newpage
# Remarque

Nous avons remarqué lorsque nous traitons nos doublons que si l'on regroupe non pas que par leur numéro de dossier mais également par leur âge et sexe nous avions moins de doublons. En effet, 15 coureurs ont rempli deux fois le questionnaire avec un intervalle de temps ou leur anniversaire a du tombé. En effet, nous obtenons leur âge inscrit au précédent questionnaire + 1 an. Voici une visualisation pour mieux comprendre cette remarque. 

```{r}
data <- df
data <-  data[-1,]
doublons_age <- data %>%
  group_by(Q64, Q1, Q2) %>%
  filter(n() > 1)
doublons_age <- anti_join(doublons, doublons_age, by = c("Q64", "Q1", "Q2"))
knitr::kable(doublons_age[order(doublons_age$Q64), c(4,11:15)], caption = "Visualisation des doublons dans notre jeu de données")
```

Une seconde chose à remarquer dans ce tableau est l'individu avec le numéro de dossier IMJ55075863. En effet, ce coureur n'a pas un an de différence entre ses deux questionnaires mais 10 ans. L'hypothèse la plus logique ici est une faute de frappe réalisée par le coureur. Dans le jeu de données actuel, avec le code réalisé précédemment c'est la ligne où l'individu à 47 ans qui est gardée.  
  
