---
title: "Rapport_glycemie_160_V2"
author: "CHAUVEAU Alice"
date: "2024-02-08"
output: html_document
---

```{r setup, include=FALSE}
knitr::opts_chunk$set(collapse=TRUE, comment = "#>", fig.width=9, fig.height=6, eval=TRUE, echo = FALSE, results="verbatim", warning=FALSE)
library(dplyr)
library(readxl)
library(ggplot2)
```

\newpage
\tableofcontents
\newpage

# Récupération des données et séparation
```{r}
#Importation des données"
data<- read.csv2("data_glucoseV1.csv")

#Séparer les données en deux groupes pour chaque type de course
data_160km <- data %>% filter(course == "160 km")

#Mise en forme des colonnes de la base 
data_160km$datetime <- as.POSIXct(data_160km$datetime, format = "%Y-%m-%d %H:%M:%S")
```

# Avant/Pendant/Après course 

## Par date

#Mediane
```{r}
#Grouper les données par date et garder la valeur médiane pour chaque date 
donnees_medianes_par_date <- data_160km %>%
  group_by(as.Date(datetime)) %>%
  summarise(Median_Glucose = median(glucose))
```

#Trouver le participant median 
```{r message=FALSE, warning=FALSE}
#Calculer la médiane pour chaque date pour chaque participant
donnees_medianes_par_date_participant <- data_160km %>%
  group_by(as.Date(datetime), numero_participant) %>%
  summarise(Median_Glucose = median(glucose))

#Calculer le score pour chaque participant en comparant avec la médiane date par date 
score=c()
numero=c()
for(i in 1:36){
  data_transitoire=donnees_medianes_par_date_participant%>%filter(numero_participant==i)
  if(dim(data_transitoire)[1]!=0){
    numero=c(numero,unique(data_transitoire$numero_participant))
    score=c(score,mean(abs(data_transitoire$Median_Glucose - donnees_medianes_par_date$Median_Glucose)))
  }
}

#Data frame numero de participant - score 
df_med=data.frame(numero,score)
num_part_med_date=df_med%>%filter(score==min(score))%>%select(numero)

#Filtrer le data avec le participant qui a le meilleur score (ici 9)
data_graph_med_par_date=data_160km%>%filter(numero_participant==9)

```

#Creation Dataframe participant median ici le 9
```{r message=FALSE, warning=FALSE}
#Grouper les données par date et garder la valeur médiane pour chaque date 
grouped_data_participant_median_par_date<- data_graph_med_par_date %>%
  group_by(day = as.Date(datetime)) %>%
  summarize(median_glucose = median(glucose))

#Supprimer les valeurs na
grouped_data_participant_median_par_date=grouped_data_participant_median_par_date%>%filter(!is.na(day))

```

#Quantile 0.25
```{r message=FALSE, warning=FALSE}
#Grouper les données par date et garder le quantile 0.25 pour chaque date 
donnees_q1_par_date <- data_160km %>%
  group_by(as.Date(datetime)) %>%
  summarise(q1_glucose = quantile(glucose, 0.25))
```

#Quantile 0.75
```{r message=FALSE, warning=FALSE}
#Grouper les données par date et garder le quantile 0.75 pour chaque date 
donnees_q3_par_date <- data_160km %>%
  group_by(as.Date(datetime)) %>%
  summarise(q3_glucose = quantile(glucose, 0.75))
```

#Mise en forme données 
```{r}
#Mise en forme des données médianes globale
donnees_medianes_par_date=donnees_medianes_par_date%>%filter(!is.na(`as.Date(datetime)`))
donnees_medianes_par_date=donnees_medianes_par_date%>%filter(`as.Date(datetime)`<="2023-07-27")
colnames(donnees_medianes_par_date)=c("day","glucose_mediane_general")

#Mise en forme des données q1
donnees_q1_par_date=donnees_q1_par_date%>%filter(!is.na(`as.Date(datetime)`))
donnees_q1_par_date=donnees_q1_par_date%>%filter(`as.Date(datetime)`<="2023-07-27")
colnames(donnees_q1_par_date)=c("day","glucose_q1")

#Mise en forme des données q3
donnees_q3_par_date=donnees_q3_par_date%>%filter(!is.na(`as.Date(datetime)`))
donnees_q3_par_date=donnees_q3_par_date%>%filter(`as.Date(datetime)`<="2023-07-27")
colnames(donnees_q3_par_date)=c("day","glucose_q3")
```

#Création dataframe final pour tracer le graphique avec les données médianes générales, données q1, données q3 et données du participant médian
```{r}
data_f_day=mutate(grouped_data_participant_median_par_date,donnees_medianes_par_date,donnees_q1_par_date,donnees_q3_par_date)
```

#Graphique médiane et quantiles du glucose par jour avant, pendant et après la course 160km
```{r message=FALSE, warning=FALSE}
ggplot(data_f_day, aes(x = day, y = glucose_mediane_general)) +
  geom_line() +
  geom_ribbon(aes(ymin = glucose_q1, ymax = glucose_q3), alpha = 0.3, fill = "lightgreen") +
  labs(title = "Médiane et quantiles du glucose par jour avant, pendant et après la course 160km",
       x = "Jour",
       y = "Médiane du glucose") +
  theme_minimal() +
  scale_x_date(date_labels = "%d/%m/%Y", date_breaks = "1 day") +
  geom_line(aes(x = day, y = median_glucose), color = "darkblue", linetype = "dashed") + 
  theme(axis.text.x = element_text(angle = 90, size=7, hjust = 1)) +
  geom_vline(xintercept = as.Date("2023-07-21"), linetype = "dashed", color = "red") +
  geom_vline(xintercept = as.Date("2023-07-23"), linetype = "dashed", color = "red")+
  annotate("text", x = as.Date("2023-07-19"), y = 105, label = "Avant la course", vjust = 1, hjust = 1, color = "black") +
  annotate("text", x = as.Date("2023-07-22"), y = 130, label = "Pendant \n la \n course", vjust = 1, hjust = 0.5, color = "red") +
  annotate("text", x = as.Date("2023-07-24"), y = 105, label = "Après la course", vjust = 1, hjust = -0.5, color = "black")+annotate("text", x = as.Date("2023-07-13"), y = 90, label = "Participant", vjust = 1, hjust = -0.5, color = "darkblue")
```
#######################################################################################
## Par heure
#Mediane
```{r}
#Grouper les données par heure et garder la valeur médiane pour chaque heure
donnees_medianes_par_h <- data_160km %>%
  group_by(datetime = as.POSIXct(format(datetime, "%Y-%m-%d %H:00:00"))) %>%
  summarise(Median_Glucose = median(glucose))
```

#Trouver le participant median
```{r message=FALSE, warning=FALSE}
# Calculer la médiane pour chaque heure pour chaque participant
donnees_medianes_par_h_participant <- data_160km %>%
  group_by(datetime = as.POSIXct(format(datetime, "%Y-%m-%d %H:00:00")), numero_participant) %>%
  summarise(Median_Glucose = median(glucose))

#Calculer le score pour chaque participant en comparant avec la médiane heure par heure
score=c()
numero=c()
for(i in 1:36){
  data_transitoire=donnees_medianes_par_h_participant%>%filter(numero_participant==i)
  if(dim(data_transitoire)[1]!=0){
    numero=c(numero,unique(data_transitoire$numero_participant))
    score=c(score,mean(abs(data_transitoire$Median_Glucose - donnees_medianes_par_h$Median_Glucose)))
  }
}

#Data frame numero de participant - score 
df_med_h=data.frame(numero,score)
num_part_med_heure=df_med_h%>%filter(score==min(score))%>%select(numero)

#Filtrer le data avec le participant qui a le meilleur score (ici 1)
data_graph_med_heure=data_160km%>%filter(numero_participant==1)
```

#Quantile 0.25
```{r message=FALSE, warning=FALSE}
#Grouper les données par date et garder le quantile 0.25 pour chaque heure
donnees_q1_par_heure<- data_160km %>%
  group_by(datetime = as.POSIXct(format(datetime, "%Y-%m-%d %H:00:00")))%>%
  summarise(q1_glucose = quantile(glucose, 0.25))
```

#Quantile 0.75
```{r message=FALSE, warning=FALSE}
#Grouper les données par date et garder le quantile 0.75 pour chaque heure 
donnees_q3_par_heure <- data_160km %>%
  group_by(datetime = as.POSIXct(format(datetime, "%Y-%m-%d %H:00:00"))) %>%
  summarise(q3_glucose = quantile(glucose, 0.75))
```

#Creation dataframe participant median
```{r message=FALSE, warning=FALSE}
grouped_data_participant_median_par_heure<- data_graph_med_heure %>%
  group_by(datetime = as.POSIXct(format(datetime, "%Y-%m-%d %H:00:00"))) %>%
  summarize(median_glucose = median(glucose))

grouped_data_participant_median_par_heure=grouped_data_participant_median_par_heure%>%filter(!is.na(datetime))

```

#Mise en forme données 
```{r}
#Mise en forme des données médianes globale
donnees_medianes_par_h=donnees_medianes_par_h%>%filter(!is.na(datetime))
datetime_donnees <- as.character(donnees_medianes_par_h$datetime)
datetime_part <- as.character(grouped_data_participant_median_par_heure$datetime)
valeurs_absentes <- setdiff(datetime_donnees, datetime_part)
datetime_donnees <- datetime_donnees[datetime_donnees %in% datetime_part]
donnees_medianes_par_h <- subset(donnees_medianes_par_h, datetime %in% datetime_donnees)
colnames(donnees_medianes_par_h)=c("datetime","glucose_mediane_general")

#Mise en forme des données q1
donnees_q1_par_heure=donnees_q1_par_heure%>%filter(!is.na(datetime))
datetime_donnees <- as.character(donnees_q1_par_heure$datetime)
datetime_part <- as.character(grouped_data_participant_median_par_heure$datetime)
valeurs_absentes <- setdiff(datetime_donnees, datetime_part)
datetime_donnees <- datetime_donnees[datetime_donnees %in% datetime_part]
donnees_q1_par_heure <- subset(donnees_q1_par_heure, datetime %in% datetime_donnees)
colnames(donnees_q1_par_heure)=c("datetime","glucose_q1")

#Mise en forme des données q3
donnees_q3_par_heure=donnees_q3_par_heure%>%filter(!is.na(datetime))
datetime_donnees <- as.character(donnees_q3_par_heure$datetime)
datetime_part <- as.character(grouped_data_participant_median_par_heure$datetime)
valeurs_absentes <- setdiff(datetime_donnees, datetime_part)
datetime_donnees <- datetime_donnees[datetime_donnees %in% datetime_part]
donnees_q3_par_heure <- subset(donnees_q3_par_heure, datetime %in% datetime_donnees)
colnames(donnees_q3_par_heure)=c("datetime","glucose_q3")
```

#Création dataframe final pour tracer le graphique avec les données médianes générales, données q1, données q3 et données du participant médian
```{r message=FALSE, warning=FALSE}
data_f_heure=mutate(grouped_data_participant_median_par_heure,donnees_medianes_par_h,donnees_q1_par_heure,donnees_q3_par_heure)
```

#Graphique médiane et quantiles du glucose par heure avant, pendant et après la course 160km
```{r message=FALSE, warning=FALSE}
ggplot(data_f_heure, aes(x = datetime, y = glucose_mediane_general)) +
  geom_line() +
  geom_ribbon(aes(ymin = glucose_q1, ymax = glucose_q3), alpha = 0.3, fill = "lightgreen") +
  labs(title = "Médiane et quantiles du glucose par heure avant, pendant et après la course 160km",
       x = "Date et Heure",
       y = "Médiane du glucose") +
  theme_minimal() +
  geom_line(aes(x = datetime, y = median_glucose), color = "darkblue", linetype = "dotted") + 
  scale_x_datetime(labels = scales::date_format("%d/%m/%Y %H:%M:%S"), breaks = "1 day") +
  theme(axis.text.x = element_text(angle = 90,size=7, hjust = 1)) + 
  geom_vline(xintercept = as.POSIXct("2023-07-21 09:00:00"), linetype = "dashed", color = "red") +
  geom_vline(xintercept = as.POSIXct("2023-07-23 17:23:20"), linetype = "dashed", color = "red") +
  geom_vline(xintercept = as.POSIXct("2023-07-22 16:46:37"), linetype = "dashed", color = "#F9429E")+
  geom_vline(xintercept = as.POSIXct("2023-07-23 17:23:20"), linetype = "dashed", color = "#F9429E")+
  annotate("text", x = as.POSIXct("2023-07-19 07:00:00"), y = 170, label = "Avant la course", vjust = 1, hjust = 1, color = "black") +
  annotate("text", x = as.POSIXct("2023-07-22 02:00:00"), y = 170, label = "Pendant\n la\n course", vjust = 1, hjust = 0.5, color = "red") +
  annotate("text", x = as.POSIXct("2023-07-24 07:00:00"), y = 170, label = "Après la course", vjust = 1, hjust = -0.5, color = "black")+
  annotate("text", x = as.POSIXct("2023-07-23 19:00:00"), y = 80, label = "Zone\n arrivée", vjust = 1, hjust = 1, color = "#F9429E")+annotate("text", x = as.POSIXct("2023-07-13 07:00:00"), y = 130, label = "Participant", vjust = 1, hjust = -0.5, color = "darkblue")
```
################################################################
# Pendant la course
#Filtrer données de glycémie de la course entre début et fin de la course 
```{r}
filtered_data_160km_course <- data_160km %>%
  filter(datetime >= as.POSIXct("2023-07-21 09:00:00") & datetime <= as.POSIXct("2023-07-23 17:23:20"))
```

##Par heure
#Mediane 
```{r}
#Grouper les données par heure et garder la valeur médiane pour chaque heure
donnees_medianes_course_par_heure <- filtered_data_160km_course %>%
  group_by(datetime = as.POSIXct(format(datetime, "%Y-%m-%d %H:00:00"))) %>%
  summarise(Median_Glucose = median(glucose))

```

#Trouver le participant median
```{r message=FALSE, warning=FALSE}
#Calculer la médiane pour chaque heure pour chaque participant
donnees_medianes_par_h_participant <- filtered_data_160km_course %>%
  group_by(datetime = as.POSIXct(format(datetime, "%Y-%m-%d %H:00:00")), numero_participant) %>%
  summarise(Median_Glucose = median(glucose))

#Calculer le score pour chaque participant en comparant avec la médiane heure par heure
score=c()
numero=c()
for(i in 1:36){
  data_transitoire=donnees_medianes_par_h_participant%>%filter(numero_participant==i)
  if(dim(data_transitoire)[1]!=0){
    numero=c(numero,unique(data_transitoire$numero_participant))
    score=c(score,mean(abs(data_transitoire$Median_Glucose - donnees_medianes_course_par_heure$Median_Glucose)))
  }
}

#Data frame numero de participant - score 
df_med_h=data.frame(numero,score)
num_part_course_heure=df_med_h%>%filter(score==min(score))%>%select(numero)

#Filtrer le data avec le participant qui a le meilleur score (ici 33)
data_graph_med_heure_course=filtered_data_160km_course%>%filter(numero_participant==33)
```

#Quantile 0.25
```{r message=FALSE, warning=FALSE}
#Grouper les données par heure et garder le quantile 0.25 pour chaque heure 
donnees_q1_course_par_heure<- filtered_data_160km_course %>%
  group_by(datetime = as.POSIXct(format(datetime, "%Y-%m-%d %H:00:00")))%>%
  summarise(q1_glucose = quantile(glucose, 0.25))
```

#Quantile 0.75
```{r message=FALSE, warning=FALSE}
#Grouper les données par heure et garder le quantile 0.75 pour chaque heure 
donnees_q3_course_par_heure <- filtered_data_160km_course %>%
  group_by(datetime = as.POSIXct(format(datetime, "%Y-%m-%d %H:00:00"))) %>%
  summarise(q3_glucose = quantile(glucose, 0.75))
```

#Creation dataframe participant median
```{r message=FALSE, warning=FALSE}
grouped_data_participant_median_course_heure<- data_graph_med_heure_course %>%
  group_by(datetime = as.POSIXct(format(datetime, "%Y-%m-%d %H:00:00"))) %>%
  summarize(median_glucose = median(glucose))
grouped_data_participant_median_course_heure=grouped_data_participant_median_course_heure%>%filter(!is.na(datetime))

```

#Mise en forme données 
```{r}
#Mise en forme des données médianes globale
donnees_medianes_course_par_heure=donnees_medianes_course_par_heure%>%filter(!is.na(datetime))
datetime_donnees <- as.character(donnees_medianes_course_par_heure$datetime)
datetime_part <- as.character(grouped_data_participant_median_course_heure$datetime)
valeurs_absentes <- setdiff(datetime_donnees, datetime_part)
datetime_donnees <- datetime_donnees[datetime_donnees %in% datetime_part]
donnees_medianes_course_par_heure <- subset(donnees_medianes_course_par_heure, datetime %in% datetime_donnees)
colnames(donnees_medianes_course_par_heure)=c("datetime","glucose_mediane_general")

#Mise en forme des données q1
donnees_q1_course_par_heure=donnees_q1_course_par_heure%>%filter(!is.na(datetime))
datetime_donnees <- as.character(donnees_q1_course_par_heure$datetime)
datetime_part <- as.character(grouped_data_participant_median_course_heure$datetime)
valeurs_absentes <- setdiff(datetime_donnees, datetime_part)
datetime_donnees <- datetime_donnees[datetime_donnees %in% datetime_part]
donnees_q1_course_par_heure <- subset(donnees_q1_course_par_heure, datetime %in% datetime_donnees)
colnames(donnees_q1_course_par_heure)=c("datetime","glucose_q1")

#Mise en forme des données q3
donnees_q3_course_par_heure=donnees_q3_course_par_heure%>%filter(!is.na(datetime))
datetime_donnees <- as.character(donnees_q3_course_par_heure$datetime)
datetime_part <- as.character(grouped_data_participant_median_course_heure$datetime)
valeurs_absentes <- setdiff(datetime_donnees, datetime_part)
datetime_donnees <- datetime_donnees[datetime_donnees %in% datetime_part]
donnees_q3_course_par_heure <- subset(donnees_q3_course_par_heure, datetime %in% datetime_donnees)
colnames(donnees_q3_course_par_heure)=c("datetime","glucose_q3")
```

#Création dataframe final pour tracer le graphique avec les données médianes générales, données q1, données q3 et données du participant médian
```{r message=FALSE, warning=FALSE}
data_f_day=mutate(grouped_data_participant_median_course_heure,donnees_medianes_course_par_heure,donnees_q1_course_par_heure,donnees_q3_course_par_heure)
```

#Graphique médiane et quantiles du glucose par heure pendant la course 160 km
```{r message=FALSE, warning=FALSE}
ggplot(data_f_day, aes(x = datetime, y = glucose_mediane_general)) +
  geom_line() +
  geom_ribbon(aes(ymin = glucose_q1, ymax = glucose_q3), alpha = 0.3, fill = "lightgreen") +
  labs(title = "Médiane et quantiles du glucose par heure pendant la course 160 km",
       x = "Date et Heure",
       y = "Médiane du glucose") +
  theme_minimal() +
  geom_line(aes(x = datetime, y = median_glucose), color = "darkblue", linetype = "dotted") +
  theme(axis.text.x = element_text(angle = 90,size=7, hjust = 1))+
  annotate("text", x = as.POSIXct("2023-07-21 07:00:00"), y = 130, label = "Participant", vjust = 1, hjust = -0.5, color = "darkblue")+
  geom_vline(xintercept = as.POSIXct("2023-07-22 16:46:37"), linetype = "dashed", color = "#F9429E")+
  # geom_vline(xintercept = as.POSIXct("2023-07-23 17:23:20"), linetype = "dashed", color = "#F9429E")+
  annotate("text", x = as.POSIXct("2023-07-23 00:00:00"), y = 80, label = "Zone\n arrivée", vjust = 1, hjust = 1, color = "#F9429E")
```

########################################
##Par minutes pendant la course
#Création dataframe
```{r}
#Grouper les données par minute et garder la valeur médiane/q1 et q3 pour chaque minute
grouped_data_160km <- filtered_data_160km_course %>%
  group_by(datetime = as.POSIXct(format(datetime, "%Y-%m-%d %H:%M:00"))) %>%
  summarize(median_glucose = median(glucose),
            q1_glucose = quantile(glucose, 0.25),
            q3_glucose = quantile(glucose, 0.75))
```

#Graphique médiane et quantiles du glucose par minutes pendant la course 160 km
```{r message=FALSE, warning=FALSE}
ggplot(grouped_data_160km, aes(x = datetime, y = median_glucose)) +
  geom_line() +
  geom_ribbon(aes(ymin = q1_glucose, ymax = q3_glucose), alpha = 0.4, fill = "lightgreen") +
  labs(title = "Médiane et quantiles du glucose par minutes pendant la course 160 km",
       x = "Date et Heure",
       y = "Médiane du glucose") +
  theme_minimal()+
  geom_vline(xintercept = as.POSIXct("2023-07-22 16:46:37"), linetype = "dashed", color = "#F9429E")+
  geom_vline(xintercept = as.POSIXct("2023-07-23 17:23:20"), linetype = "dashed", color = "#F9429E")+
  annotate("text", x = as.POSIXct("2023-07-23 05:00:00"), y = 70, label = "Zone arrivée", vjust = 1, hjust = 1, color = "#F9429E") 
```

##Graphique de la glycémie des coureurs pednat la course 
#Abandons
#Coureur 3
```{r message=FALSE, warning=FALSE}
#Filtrer données en fonction heure début et fin du participant
grouped_data_160km <- filtered_data_160km_course %>% filter(numero_participant==3)%>%
  filter(datetime <= as.POSIXct("2023-07-21 13:44:49"))

# Graphique
part_3=ggplot(grouped_data_160km, aes(x = datetime, y = glucose)) +
  geom_line() +
  labs(title = "Glucose par minutes pour le participant 3 (abandon)",
       x = "Heure",
       y = "Glucose") +
  ylim(50,200)+
  theme_minimal()+geom_hline(yintercept = 90, linetype = "dashed", color = "orange") +
  geom_hline(yintercept = 140, linetype = "dashed", color = "orange")+
  annotate("text", x = as.POSIXct("2023-07-23 17:23:20"), y = 70, label = "Zone arrivée", vjust = 1, hjust = 1, color = "white")+ annotate("text", x = as.POSIXct("2023-07-22 00:00:00"), y = 70, label = "Hypoglycémie", vjust = 1, hjust = 1, color = "orange")+
  annotate("text", x = as.POSIXct("2023-07-22 00:00:00"), y = 160, label = "Hyperglycémie", vjust = 1, hjust = 1, color = "orange")+
  geom_vline(xintercept = as.POSIXct("2023-07-22 16:46:37"), linetype = "dashed", color = "#F9429E")+
  geom_vline(xintercept = as.POSIXct("2023-07-23 17:23:20"), linetype = "dashed", color = "#F9429E")+
  annotate("text", x = as.POSIXct("2023-07-23 05:00:00"), y = 70, label = "Zone arrivée", vjust = 1, hjust = 1, color = "#F9429E") 

```
#Coureur 12
```{r}
#Filtrer données en fonction heure début et fin du participant
grouped_data_160km <- filtered_data_160km_course %>% filter(numero_participant==12)%>%
  filter(datetime <= as.POSIXct("2023-07-21 12:04:17"))

# Graphique
part_12=ggplot(grouped_data_160km, aes(x = datetime, y = glucose)) +
  geom_line() +
  labs(title = "Glucose par minutes pour le participant 12 (abandon)",
       x = "Heure",
       y = "Glucose") +
  ylim(50,200)+
  theme_minimal()+geom_hline(yintercept = 90, linetype = "dashed", color = "orange") +
  geom_hline(yintercept = 140, linetype = "dashed", color = "orange")+
  annotate("text", x = as.POSIXct("2023-07-23 17:23:20"), y = 70, label = "Zone arrivée", vjust = 1, hjust = 1, color = "white")+ annotate("text", x = as.POSIXct("2023-07-22 00:00:00"), y = 70, label = "Hypoglycémie", vjust = 1, hjust = 1, color = "orange")+
  annotate("text", x = as.POSIXct("2023-07-22 00:00:00"), y = 160, label = "Hyperglycémie", vjust = 1, hjust = 1, color = "orange")+
  geom_vline(xintercept = as.POSIXct("2023-07-22 16:46:37"), linetype = "dashed", color = "#F9429E")+
  geom_vline(xintercept = as.POSIXct("2023-07-23 17:23:20"), linetype = "dashed", color = "#F9429E")+
  annotate("text", x = as.POSIXct("2023-07-23 05:00:00"), y = 70, label = "Zone arrivée", vjust = 1, hjust = 1, color = "#F9429E") 
```
#Coureur 15
```{r}
#Filtrer données en fonction heure début et fin du participant
grouped_data_160km <- filtered_data_160km_course %>% filter(numero_participant==15)%>%
  filter(datetime <= as.POSIXct("2023-07-21 17:13:10"))

# Graphique
part_15=ggplot(grouped_data_160km, aes(x = datetime, y = glucose)) +
  geom_line() +
  labs(title = "Glucose par minutes pour le participant 15 (abandon)",
       x = "Heure",
       y = "Glucose") +
  ylim(50,200)+
  theme_minimal()+geom_hline(yintercept = 90, linetype = "dashed", color = "orange") +
  geom_hline(yintercept = 140, linetype = "dashed", color = "orange")+
  annotate("text", x = as.POSIXct("2023-07-23 17:23:20"), y = 70, label = "Zone arrivée", vjust = 1, hjust = 1, color = "white")+ annotate("text", x = as.POSIXct("2023-07-22 00:00:00"), y = 70, label = "Hypoglycémie", vjust = 1, hjust = 1, color = "orange")+
  annotate("text", x = as.POSIXct("2023-07-22 00:00:00"), y = 160, label = "Hyperglycémie", vjust = 1, hjust = 1, color = "orange")+
  geom_vline(xintercept = as.POSIXct("2023-07-22 16:46:37"), linetype = "dashed", color = "#F9429E")+
  geom_vline(xintercept = as.POSIXct("2023-07-23 17:23:20"), linetype = "dashed", color = "#F9429E")+
  annotate("text", x = as.POSIXct("2023-07-23 05:00:00"), y = 70, label = "Zone arrivée", vjust = 1, hjust = 1, color = "#F9429E") 
```
#Coureur 16
```{r}
#Filtrer données en fonction heure début et fin du participant
grouped_data_160km <- filtered_data_160km_course %>% filter(numero_participant==16)%>%
  filter(datetime <= as.POSIXct("2023-07-21 21:08:58"))

# Graphique
part_16=ggplot(grouped_data_160km, aes(x = datetime, y = glucose)) +
  geom_line() +
  labs(title = "Glucose par minutes pour le participant 16 (abandon)",
       x = "Heure",
       y = "Glucose") +
  ylim(50,200)+
  theme_minimal()+geom_hline(yintercept = 90, linetype = "dashed", color = "orange") +
  geom_hline(yintercept = 140, linetype = "dashed", color = "orange")+
  annotate("text", x = as.POSIXct("2023-07-23 17:23:20"), y = 70, label = "Zone arrivée", vjust = 1, hjust = 1, color = "white")+ annotate("text", x = as.POSIXct("2023-07-22 00:00:00"), y = 70, label = "Hypoglycémie", vjust = 1, hjust = 1, color = "orange")+
  annotate("text", x = as.POSIXct("2023-07-22 00:00:00"), y = 160, label = "Hyperglycémie", vjust = 1, hjust = 1, color = "orange")+
  geom_vline(xintercept = as.POSIXct("2023-07-22 16:46:37"), linetype = "dashed", color = "#F9429E")+
  geom_vline(xintercept = as.POSIXct("2023-07-23 17:23:20"), linetype = "dashed", color = "#F9429E")+
  annotate("text", x = as.POSIXct("2023-07-23 05:00:00"), y = 70, label = "Zone arrivée", vjust = 1, hjust = 1, color = "#F9429E") 
```
#Coureur 34
```{r}
#Filtrer données en fonction heure début et fin du participant
grouped_data_160km <- filtered_data_160km_course %>% filter(numero_participant==34)%>%
  filter(datetime <= as.POSIXct("2023-07-22 11:12:39"))

# Graphique
part_34=ggplot(grouped_data_160km, aes(x = datetime, y = glucose)) +
  geom_line() +
  labs(title = "Glucose par minutes pour le participant 34 (abandon)",
       x = "Heure",
       y = "Glucose") +
  ylim(50,200)+
  theme_minimal()+geom_hline(yintercept = 90, linetype = "dashed", color = "orange") +
  geom_hline(yintercept = 140, linetype = "dashed", color = "orange")+
  annotate("text", x = as.POSIXct("2023-07-23 17:23:20"), y = 70, label = "Zone arrivée", vjust = 1, hjust = 1, color = "white")+ annotate("text", x = as.POSIXct("2023-07-22 00:00:00"), y = 70, label = "Hypoglycémie", vjust = 1, hjust = 1, color = "orange")+
  annotate("text", x = as.POSIXct("2023-07-22 00:00:00"), y = 160, label = "Hyperglycémie", vjust = 1, hjust = 1, color = "orange")+
  geom_vline(xintercept = as.POSIXct("2023-07-22 16:46:37"), linetype = "dashed", color = "#F9429E")+
  geom_vline(xintercept = as.POSIXct("2023-07-23 17:23:20"), linetype = "dashed", color = "#F9429E")+
  annotate("text", x = as.POSIXct("2023-07-23 05:00:00"), y = 70, label = "Zone arrivée", vjust = 1, hjust = 1, color = "#F9429E") 
```
#Coureur 35
```{r}
#Filtrer données en fonction heure début et fin du participant
grouped_data_160km <- filtered_data_160km_course %>% filter(numero_participant==35)%>%
  filter(datetime <= as.POSIXct("2023-07-21 13:23:01"))

# Graphique 
part_35=ggplot(grouped_data_160km, aes(x = datetime, y = glucose)) +
  geom_line() +
  labs(title = "Glucose par minutes pour le participant 35 (abandon)",
       x = "Heure",
       y = "Glucose") +
  ylim(50,200)+
  theme_minimal()+geom_hline(yintercept = 90, linetype = "dashed", color = "orange") +
  geom_hline(yintercept = 140, linetype = "dashed", color = "orange")+
  annotate("text", x = as.POSIXct("2023-07-23 17:23:20"), y = 70, label = "Zone arrivée", vjust = 1, hjust = 1, color = "white")+ annotate("text", x = as.POSIXct("2023-07-22 00:00:00"), y = 70, label = "Hypoglycémie", vjust = 1, hjust = 1, color = "orange")+
  annotate("text", x = as.POSIXct("2023-07-22 00:00:00"), y = 160, label = "Hyperglycémie", vjust = 1, hjust = 1, color = "orange")+
  geom_vline(xintercept = as.POSIXct("2023-07-22 16:46:37"), linetype = "dashed", color = "#F9429E")+
  geom_vline(xintercept = as.POSIXct("2023-07-23 17:23:20"), linetype = "dashed", color = "#F9429E")+
  annotate("text", x = as.POSIXct("2023-07-23 05:00:00"), y = 70, label = "Zone arrivée", vjust = 1, hjust = 1, color = "#F9429E") 
```
#Coureur 36
```{r}
#Filtrer données en fonction heure début et fin du participant
grouped_data_160km <- filtered_data_160km_course %>% filter(numero_participant==36)%>%
  filter(datetime <= as.POSIXct("2023-07-21 15:13:00"))

# Graphique
part_36=ggplot(grouped_data_160km, aes(x = datetime, y = glucose)) +
  geom_line() +
  labs(title = "Glucose par minutes pour le participant 36 (abandon)",
       x = "Heure",
       y = "Glucose") +
  ylim(50,200)+
  theme_minimal()+geom_hline(yintercept = 90, linetype = "dashed", color = "orange") +
  geom_hline(yintercept = 140, linetype = "dashed", color = "orange")+
  annotate("text", x = as.POSIXct("2023-07-23 17:23:20"), y = 70, label = "Zone arrivée", vjust = 1, hjust = 1, color = "white")+ annotate("text", x = as.POSIXct("2023-07-22 00:00:00"), y = 70, label = "Hypoglycémie", vjust = 1, hjust = 1, color = "orange")+
  annotate("text", x = as.POSIXct("2023-07-22 00:00:00"), y = 160, label = "Hyperglycémie", vjust = 1, hjust = 1, color = "orange")+
  geom_vline(xintercept = as.POSIXct("2023-07-22 16:46:37"), linetype = "dashed", color = "#F9429E")+
  geom_vline(xintercept = as.POSIXct("2023-07-23 17:23:20"), linetype = "dashed", color = "#F9429E")+
  annotate("text", x = as.POSIXct("2023-07-23 05:00:00"), y = 70, label = "Zone arrivée", vjust = 1, hjust = 1, color = "#F9429E") 
```

```{r}
part_12
part_15
part_16
part_3
part_34
part_35
part_36
```
#Finisher
#Coureur 1
```{r}
#Filtrer données en fonction heure début et fin du participant
grouped_data_160km <- filtered_data_160km_course %>% filter(numero_participant==1)%>%
  filter(datetime <= as.POSIXct("2023-07-23 11:25:16"))

# Graphique
part_1=ggplot(grouped_data_160km, aes(x = datetime, y = glucose)) +
  geom_line() +
  labs(title = "Glucose par minutes pour le participant 1 (finisher)",
       x = "Heure",
       y = "Glucose") +
  ylim(50,200)+
  theme_minimal()+geom_hline(yintercept = 90, linetype = "dashed", color = "orange") +
  geom_hline(yintercept = 140, linetype = "dashed", color = "orange")+
  annotate("text", x = as.POSIXct("2023-07-23 17:23:20"), y = 70, label = "Zone arrivée", vjust = 1, hjust = 1, color = "white")+ annotate("text", x = as.POSIXct("2023-07-22 00:00:00"), y = 70, label = "Hypoglycémie", vjust = 1, hjust = 1, color = "orange")+
  annotate("text", x = as.POSIXct("2023-07-22 00:00:00"), y = 160, label = "Hyperglycémie", vjust = 1, hjust = 1, color = "orange")+
  geom_vline(xintercept = as.POSIXct("2023-07-22 16:46:37"), linetype = "dashed", color = "#F9429E")+
  geom_vline(xintercept = as.POSIXct("2023-07-23 17:23:20"), linetype = "dashed", color = "#F9429E")+
  annotate("text", x = as.POSIXct("2023-07-23 05:00:00"), y = 70, label = "Zone arrivée", vjust = 1, hjust = 1, color = "#F9429E") 
```
#Coureur 5
```{r}
#Filtrer données en fonction heure début et fin du participant
grouped_data_160km <- filtered_data_160km_course %>% filter(numero_participant==5)%>%
  filter(datetime <= as.POSIXct("2023-07-23 06:21:02"))

# Graphique
part_5=ggplot(grouped_data_160km, aes(x = datetime, y = glucose)) +
  geom_line() +
  labs(title = "Glucose par minutes pour le participant 5 (finisher)",
       x = "Heure",
       y = "Glucose") +
  ylim(50,200)+
  theme_minimal()+geom_hline(yintercept = 90, linetype = "dashed", color = "orange") +
  geom_hline(yintercept = 140, linetype = "dashed", color = "orange")+
  annotate("text", x = as.POSIXct("2023-07-23 17:23:20"), y = 70, label = "Zone arrivée", vjust = 1, hjust = 1, color = "white")+ annotate("text", x = as.POSIXct("2023-07-22 00:00:00"), y = 70, label = "Hypoglycémie", vjust = 1, hjust = 1, color = "orange")+
  annotate("text", x = as.POSIXct("2023-07-22 00:00:00"), y = 160, label = "Hyperglycémie", vjust = 1, hjust = 1, color = "orange")+
  geom_vline(xintercept = as.POSIXct("2023-07-22 16:46:37"), linetype = "dashed", color = "#F9429E")+
  geom_vline(xintercept = as.POSIXct("2023-07-23 17:23:20"), linetype = "dashed", color = "#F9429E")+
  annotate("text", x = as.POSIXct("2023-07-23 05:00:00"), y = 70, label = "Zone arrivée", vjust = 1, hjust = 1, color = "#F9429E") 
```

#Coureur 7
```{r}
#Filtrer données en fonction heure début et fin du participant
grouped_data_160km <- filtered_data_160km_course %>% filter(numero_participant==7)%>%
  filter(datetime <= as.POSIXct("2023-07-22 19:00:08"))

# Graphique
part_7=ggplot(grouped_data_160km, aes(x = datetime, y = glucose)) +
  geom_line() +
  labs(title = "Glucose par minutes pour le participant 7 (finisher)",
       x = "Heure",
       y = "Glucose") +
  ylim(50,200)+
  theme_minimal()+geom_hline(yintercept = 90, linetype = "dashed", color = "orange") +
  geom_hline(yintercept = 140, linetype = "dashed", color = "orange")+
  annotate("text", x = as.POSIXct("2023-07-23 17:23:20"), y = 70, label = "Zone arrivée", vjust = 1, hjust = 1, color = "white")+ annotate("text", x = as.POSIXct("2023-07-22 00:00:00"), y = 70, label = "Hypoglycémie", vjust = 1, hjust = 1, color = "orange")+
  annotate("text", x = as.POSIXct("2023-07-22 00:00:00"), y = 160, label = "Hyperglycémie", vjust = 1, hjust = 1, color = "orange")+
  geom_vline(xintercept = as.POSIXct("2023-07-22 16:46:37"), linetype = "dashed", color = "#F9429E")+
  geom_vline(xintercept = as.POSIXct("2023-07-23 17:23:20"), linetype = "dashed", color = "#F9429E")+
  annotate("text", x = as.POSIXct("2023-07-23 05:00:00"), y = 70, label = "Zone arrivée", vjust = 1, hjust = 1, color = "#F9429E") 
```

#Coureur 8
```{r}
#Filtrer données en fonction heure début et fin du participant
grouped_data_160km <- filtered_data_160km_course %>% filter(numero_participant==8)%>%
  filter(datetime <= as.POSIXct("2023-07-23 17:23:20"))

# Graphique
part_8=ggplot(grouped_data_160km, aes(x = datetime, y = glucose)) +
  geom_line() +
  labs(title = "Glucose par minutes pour le participant 8 (finisher)",
       x = "Heure",
       y = "Glucose") +
  ylim(50,200)+
  theme_minimal()+geom_hline(yintercept = 90, linetype = "dashed", color = "orange") +
  geom_hline(yintercept = 140, linetype = "dashed", color = "orange")+
  annotate("text", x = as.POSIXct("2023-07-23 17:23:20"), y = 70, label = "Zone arrivée", vjust = 1, hjust = 1, color = "white")+ annotate("text", x = as.POSIXct("2023-07-22 00:00:00"), y = 70, label = "Hypoglycémie", vjust = 1, hjust = 1, color = "orange")+
  annotate("text", x = as.POSIXct("2023-07-22 00:00:00"), y = 160, label = "Hyperglycémie", vjust = 1, hjust = 1, color = "orange")+
  geom_vline(xintercept = as.POSIXct("2023-07-22 16:46:37"), linetype = "dashed", color = "#F9429E")+
  geom_vline(xintercept = as.POSIXct("2023-07-23 17:23:20"), linetype = "dashed", color = "#F9429E")+
  annotate("text", x = as.POSIXct("2023-07-23 05:00:00"), y = 70, label = "Zone arrivée", vjust = 1, hjust = 1, color = "#F9429E") 
```

#Coureur 9
```{r}
#Filtrer données en fonction heure début et fin du participant
grouped_data_160km <- filtered_data_160km_course %>% filter(numero_participant==9)%>%
  filter(datetime <= as.POSIXct("2023-07-23 06:41:33"))

# Graphique
part_9=ggplot(grouped_data_160km, aes(x = datetime, y = glucose)) +
  geom_line() +
  labs(title = "Glucose par minutes pour le participant 9 (finisher)",
       x = "Heure",
       y = "Glucose") +
  ylim(50,200)+
  theme_minimal()+geom_hline(yintercept = 90, linetype = "dashed", color = "orange") +
  geom_hline(yintercept = 140, linetype = "dashed", color = "orange")+
  annotate("text", x = as.POSIXct("2023-07-23 17:23:20"), y = 70, label = "Zone arrivée", vjust = 1, hjust = 1, color = "white")+ annotate("text", x = as.POSIXct("2023-07-22 00:00:00"), y = 70, label = "Hypoglycémie", vjust = 1, hjust = 1, color = "orange")+
  annotate("text", x = as.POSIXct("2023-07-22 00:00:00"), y = 160, label = "Hyperglycémie", vjust = 1, hjust = 1, color = "orange")+
  geom_vline(xintercept = as.POSIXct("2023-07-22 16:46:37"), linetype = "dashed", color = "#F9429E")+
  geom_vline(xintercept = as.POSIXct("2023-07-23 17:23:20"), linetype = "dashed", color = "#F9429E")+
  annotate("text", x = as.POSIXct("2023-07-23 05:00:00"), y = 70, label = "Zone arrivée", vjust = 1, hjust = 1, color = "#F9429E") 
```
#Coureur 17
```{r}
#Filtrer données en fonction heure début et fin du participant
grouped_data_160km <- filtered_data_160km_course %>% filter(numero_participant==17)%>%
  filter(datetime <= as.POSIXct("2023-07-22 20:24:39"))

# Graphique
part_17=ggplot(grouped_data_160km, aes(x = datetime, y = glucose)) +
  geom_line() +
  labs(title = "Glucose par minutes pour le participant 17 (finisher)",
       x = "Heure",
       y = "Glucose") +
  ylim(50,200)+
  theme_minimal()+geom_hline(yintercept = 90, linetype = "dashed", color = "orange") +
  geom_hline(yintercept = 140, linetype = "dashed", color = "orange")+
  annotate("text", x = as.POSIXct("2023-07-23 17:23:20"), y = 70, label = "Zone arrivée", vjust = 1, hjust = 1, color = "white")+ annotate("text", x = as.POSIXct("2023-07-22 00:00:00"), y = 70, label = "Hypoglycémie", vjust = 1, hjust = 1, color = "orange")+
  annotate("text", x = as.POSIXct("2023-07-22 00:00:00"), y = 160, label = "Hyperglycémie", vjust = 1, hjust = 1, color = "orange")+
  geom_vline(xintercept = as.POSIXct("2023-07-22 16:46:37"), linetype = "dashed", color = "#F9429E")+
  geom_vline(xintercept = as.POSIXct("2023-07-23 17:23:20"), linetype = "dashed", color = "#F9429E")+
  annotate("text", x = as.POSIXct("2023-07-23 05:00:00"), y = 70, label = "Zone arrivée", vjust = 1, hjust = 1, color = "#F9429E") 
```

#Coureur 20
```{r}
#Filtrer données en fonction heure début et fin du participant
grouped_data_160km <- filtered_data_160km_course %>% filter(numero_participant==20)%>%
  filter(datetime <= as.POSIXct("2023-07-23 06:48:33"))

# Graphique
part_20=ggplot(grouped_data_160km, aes(x = datetime, y = glucose)) +
  geom_line() +
  labs(title = "Glucose par minutes pour le participant 20 (finisher)",
       x = "Heure",
       y = "Glucose") +
  ylim(50,200)+
  theme_minimal()+geom_hline(yintercept = 90, linetype = "dashed", color = "orange") +
  geom_hline(yintercept = 140, linetype = "dashed", color = "orange")+
  annotate("text", x = as.POSIXct("2023-07-23 17:23:20"), y = 70, label = "Zone arrivée", vjust = 1, hjust = 1, color = "white")+ annotate("text", x = as.POSIXct("2023-07-22 00:00:00"), y = 70, label = "Hypoglycémie", vjust = 1, hjust = 1, color = "orange")+
  annotate("text", x = as.POSIXct("2023-07-22 00:00:00"), y = 160, label = "Hyperglycémie", vjust = 1, hjust = 1, color = "orange")+
  geom_vline(xintercept = as.POSIXct("2023-07-22 16:46:37"), linetype = "dashed", color = "#F9429E")+
  geom_vline(xintercept = as.POSIXct("2023-07-23 17:23:20"), linetype = "dashed", color = "#F9429E")+
  annotate("text", x = as.POSIXct("2023-07-23 05:00:00"), y = 70, label = "Zone arrivée", vjust = 1, hjust = 1, color = "#F9429E") 
```

#Coureur 22
```{r}
#Filtrer données en fonction heure début et fin du participant
grouped_data_160km <- filtered_data_160km_course %>% filter(numero_participant==22)%>%
  filter(datetime <= as.POSIXct("2023-07-23 05:25:47"))

# Graphique
part_22=ggplot(grouped_data_160km, aes(x = datetime, y = glucose)) +
  geom_line() +
  labs(title = "Glucose par minutes pour le participant 22 (finisher)",
       x = "Heure",
       y = "Glucose") +
  ylim(50,200)+
  theme_minimal()+geom_hline(yintercept = 90, linetype = "dashed", color = "orange") +
  geom_hline(yintercept = 140, linetype = "dashed", color = "orange")+
  annotate("text", x = as.POSIXct("2023-07-23 17:23:20"), y = 70, label = "Zone arrivée", vjust = 1, hjust = 1, color = "white")+ annotate("text", x = as.POSIXct("2023-07-22 00:00:00"), y = 70, label = "Hypoglycémie", vjust = 1, hjust = 1, color = "orange")+
  annotate("text", x = as.POSIXct("2023-07-22 00:00:00"), y = 160, label = "Hyperglycémie", vjust = 1, hjust = 1, color = "orange")+
  geom_vline(xintercept = as.POSIXct("2023-07-22 16:46:37"), linetype = "dashed", color = "#F9429E")+
  geom_vline(xintercept = as.POSIXct("2023-07-23 17:23:20"), linetype = "dashed", color = "#F9429E")+
  annotate("text", x = as.POSIXct("2023-07-23 05:00:00"), y = 70, label = "Zone arrivée", vjust = 1, hjust = 1, color = "#F9429E") 
```

#Coureur 24
```{r}
#Filtrer données en fonction heure début et fin du participant
grouped_data_160km <- filtered_data_160km_course %>% filter(numero_participant==24)%>%
  filter(datetime <= as.POSIXct("2023-07-23 05:23:43"))

# Graphique
part_24=ggplot(grouped_data_160km, aes(x = datetime, y = glucose)) +
  geom_line() +
  labs(title = "Glucose par minutes pour le participant 24 (finisher)",
       x = "Heure",
       y = "Glucose") +
  ylim(50,200)+
  theme_minimal()+geom_hline(yintercept = 90, linetype = "dashed", color = "orange") +
  geom_hline(yintercept = 140, linetype = "dashed", color = "orange")+
  annotate("text", x = as.POSIXct("2023-07-23 17:23:20"), y = 70, label = "Zone arrivée", vjust = 1, hjust = 1, color = "white")+ annotate("text", x = as.POSIXct("2023-07-22 00:00:00"), y = 70, label = "Hypoglycémie", vjust = 1, hjust = 1, color = "orange")+
  annotate("text", x = as.POSIXct("2023-07-22 00:00:00"), y = 160, label = "Hyperglycémie", vjust = 1, hjust = 1, color = "orange")+
  geom_vline(xintercept = as.POSIXct("2023-07-22 16:46:37"), linetype = "dashed", color = "#F9429E")+
  geom_vline(xintercept = as.POSIXct("2023-07-23 17:23:20"), linetype = "dashed", color = "#F9429E")+
  annotate("text", x = as.POSIXct("2023-07-23 05:00:00"), y = 70, label = "Zone arrivée", vjust = 1, hjust = 1, color = "#F9429E") 
```

#Coureur 25
```{r}
#Filtrer données en fonction heure début et fin du participant
grouped_data_160km <- filtered_data_160km_course %>% filter(numero_participant==25)%>%
  filter(datetime <= as.POSIXct("2023-07-22 16:46:37"))

# Graphique
part_25=ggplot(grouped_data_160km, aes(x = datetime, y = glucose)) +
  geom_line() +
  labs(title = "Glucose par minutes pour le participant 25 (finisher)",
       x = "Heure",
       y = "Glucose") +
  ylim(50,200)+
  theme_minimal()+geom_hline(yintercept = 90, linetype = "dashed", color = "orange") +
  geom_hline(yintercept = 140, linetype = "dashed", color = "orange")+
  annotate("text", x = as.POSIXct("2023-07-23 17:23:20"), y = 70, label = "Zone arrivée", vjust = 1, hjust = 1, color = "white")+ annotate("text", x = as.POSIXct("2023-07-22 00:00:00"), y = 70, label = "Hypoglycémie", vjust = 1, hjust = 1, color = "orange")+
  annotate("text", x = as.POSIXct("2023-07-22 00:00:00"), y = 160, label = "Hyperglycémie", vjust = 1, hjust = 1, color = "orange")+
  geom_vline(xintercept = as.POSIXct("2023-07-22 16:46:37"), linetype = "dashed", color = "#F9429E")+
  geom_vline(xintercept = as.POSIXct("2023-07-23 17:23:20"), linetype = "dashed", color = "#F9429E")+
  annotate("text", x = as.POSIXct("2023-07-23 05:00:00"), y = 70, label = "Zone arrivée", vjust = 1, hjust = 1, color = "#F9429E") 
```

#Coureur 28
```{r}
#Filtrer données en fonction heure début et fin du participant
grouped_data_160km <- filtered_data_160km_course %>% filter(numero_participant==28)%>%
  filter(datetime <= as.POSIXct("2023-07-23 01:59:06"))

# Graphique
part_28=ggplot(grouped_data_160km, aes(x = datetime, y = glucose)) +
  geom_line() +
  labs(title = "Glucose par minutes pour le participant 28 (finisher)",
       x = "Heure",
       y = "Glucose") +
  ylim(50,200)+
  theme_minimal()+geom_hline(yintercept = 90, linetype = "dashed", color = "orange") +
  geom_hline(yintercept = 140, linetype = "dashed", color = "orange")+
  annotate("text", x = as.POSIXct("2023-07-23 17:23:20"), y = 70, label = "Zone arrivée", vjust = 1, hjust = 1, color = "white")+ annotate("text", x = as.POSIXct("2023-07-22 00:00:00"), y = 70, label = "Hypoglycémie", vjust = 1, hjust = 1, color = "orange")+
  annotate("text", x = as.POSIXct("2023-07-22 00:00:00"), y = 160, label = "Hyperglycémie", vjust = 1, hjust = 1, color = "orange")+
  geom_vline(xintercept = as.POSIXct("2023-07-22 16:46:37"), linetype = "dashed", color = "#F9429E")+
  geom_vline(xintercept = as.POSIXct("2023-07-23 17:23:20"), linetype = "dashed", color = "#F9429E")+
  annotate("text", x = as.POSIXct("2023-07-23 05:00:00"), y = 70, label = "Zone arrivée", vjust = 1, hjust = 1, color = "#F9429E") 
```
#Coureur 30
```{r}
#Filtrer données en fonction heure début et fin du participant
grouped_data_160km <- filtered_data_160km_course %>% filter(numero_participant==30)%>%
  filter(datetime <= as.POSIXct("2023-07-23 00:58:21"))

# Graphique
part_30=ggplot(grouped_data_160km, aes(x = datetime, y = glucose)) +
  geom_line() +
  labs(title = "Glucose par minutes pour le participant 30 (finisher)",
       x = "Heure",
       y = "Glucose") +
  ylim(50,200)+
  theme_minimal()+geom_hline(yintercept = 90, linetype = "dashed", color = "orange") +
  geom_hline(yintercept = 140, linetype = "dashed", color = "orange")+
  annotate("text", x = as.POSIXct("2023-07-23 17:23:20"), y = 70, label = "Zone arrivée", vjust = 1, hjust = 1, color = "white")+ annotate("text", x = as.POSIXct("2023-07-22 00:00:00"), y = 70, label = "Hypoglycémie", vjust = 1, hjust = 1, color = "orange")+
  annotate("text", x = as.POSIXct("2023-07-22 00:00:00"), y = 160, label = "Hyperglycémie", vjust = 1, hjust = 1, color = "orange")+
  geom_vline(xintercept = as.POSIXct("2023-07-22 16:46:37"), linetype = "dashed", color = "#F9429E")+
  geom_vline(xintercept = as.POSIXct("2023-07-23 17:23:20"), linetype = "dashed", color = "#F9429E")+
  annotate("text", x = as.POSIXct("2023-07-23 05:00:00"), y = 70, label = "Zone arrivée", vjust = 1, hjust = 1, color = "#F9429E") 
```

#Coureur 33
```{r}
#Filtrer données en fonction heure début et fin du participant
grouped_data_160km <- filtered_data_160km_course %>% filter(numero_participant==33)%>%
  filter(datetime <= as.POSIXct("2023-07-23 01:35:53"))

# Graphique
part_33=ggplot(grouped_data_160km, aes(x = datetime, y = glucose)) +
  geom_line() +
  labs(title = "Glucose par minutes pour le participant 33 (finisher)",
       x = "Heure",
       y = "Glucose") +
  ylim(50,200)+
  theme_minimal()+geom_hline(yintercept = 90, linetype = "dashed", color = "orange") +
  geom_hline(yintercept = 140, linetype = "dashed", color = "orange")+
  annotate("text", x = as.POSIXct("2023-07-23 17:23:20"), y = 70, label = "Zone arrivée", vjust = 1, hjust = 1, color = "white")+ annotate("text", x = as.POSIXct("2023-07-22 00:00:00"), y = 70, label = "Hypoglycémie", vjust = 1, hjust = 1, color = "orange")+
  annotate("text", x = as.POSIXct("2023-07-22 00:00:00"), y = 160, label = "Hyperglycémie", vjust = 1, hjust = 1, color = "orange")+
  geom_vline(xintercept = as.POSIXct("2023-07-22 16:46:37"), linetype = "dashed", color = "#F9429E")+
  geom_vline(xintercept = as.POSIXct("2023-07-23 17:23:20"), linetype = "dashed", color = "#F9429E")+
  annotate("text", x = as.POSIXct("2023-07-23 05:00:00"), y = 70, label = "Zone arrivée", vjust = 1, hjust = 1, color = "#F9429E") 
```

```{r}
part_1
part_5
part_7
part_8
part_9
part_17
part_20
part_22
part_24
part_25
part_28
part_30
part_33
```



#################################################################################
#Graphique par km
#Importation des données
```{r}
# Importation des données
data_160km_complet<- read.csv2("data_160V1.csv")

#Suppression des na
data_160km_complet=data_160km_complet%>%filter(!is.na(moy_glucose))
```

#Mediane
```{r}
#Grouper les données par km et garder la valeur médiane
donnees_medianes_par_km <- data_160km_complet %>% select(km,numero_participant,moy_glucose)%>%
  group_by(km) %>%
  summarise(Median_Glucose = median(moy_glucose))
```

#Trouver le participant median
```{r message=FALSE, warning=FALSE}
# Calculer la médiane pour chaque date pour chaque participant
donnees_medianes_par_km_participant <- data_160km_complet %>%
  group_by(km, numero_participant) %>%
  summarise(Median_Glucose = median(moy_glucose))

#Calculer le score pour chaque participant en comparant avec la médiane km par km
score=c()
numero=c()
for(i in 1:36){
  data_transitoire=donnees_medianes_par_km_participant%>%filter(numero_participant==i)
  if(dim(data_transitoire)[1]!=0){
    numero=c(numero,unique(data_transitoire$numero_participant))
    score=c(score,mean(abs(data_transitoire$Median_Glucose - donnees_medianes_par_km$Median_Glucose)))
  }
}

#Data frame numero de participant - score 
df_med=data.frame(numero,score)
num_part_med_km=df_med%>%filter(score==min(score))%>%select(numero)

#Filtrer le data avec le participant qui a le meilleur score (ici 1)
data_graph_med_par_km=data_160km_complet%>%filter(numero_participant==1)
```

#Creation dataframe participant median
```{r message=FALSE, warning=FALSE}
grouped_data_participant_median_par_km<- data_graph_med_par_km %>%
  group_by(km) %>%
  summarize(median_glucose = median(moy_glucose))
```

#Quantile 0.25
```{r message=FALSE, warning=FALSE}
#Grouper les données par km et garder le quantile 0.25 pour chaque date 
donnees_q1_par_km<- data_160km_complet %>%
  group_by(km) %>%
  summarise(q1_glucose = quantile(moy_glucose, 0.25))
```

#Quantile 0.75
```{r message=FALSE, warning=FALSE}
#Grouper les données par km et garder le quantile 0.75 pour chaque date 
donnees_q3_par_km <- data_160km_complet %>%
  group_by(km) %>%
  summarise(q3_glucose = quantile(moy_glucose, 0.75))
```

#mise en forme des données
```{r}
#Mise en forme des données médianes globale
datetime_donnees <- donnees_medianes_par_km$km
datetime_part <- grouped_data_participant_median_par_km$km
valeurs_absentes <- setdiff(datetime_donnees, datetime_part)
datetime_donnees <- datetime_donnees[datetime_donnees %in% datetime_part]
donnees_medianes_par_km <- subset(donnees_medianes_par_km, km %in% datetime_donnees)
colnames(donnees_medianes_par_km)=c("km","glucose_mediane_general")

#Mise en forme des données q1
datetime_donnees <- donnees_q1_par_km$km
datetime_part <- grouped_data_participant_median_par_km$km
valeurs_absentes <- setdiff(datetime_donnees, datetime_part)
datetime_donnees <- datetime_donnees[datetime_donnees %in% datetime_part]
donnees_q1_par_km <- subset(donnees_q1_par_km, km %in% datetime_donnees)
colnames(donnees_q1_par_km)=c("km","glucose_q1")

#Mise en forme des données q3
datetime_donnees <- donnees_q3_par_km$km
datetime_part <- grouped_data_participant_median_par_km$km
valeurs_absentes <- setdiff(datetime_donnees, datetime_part)
datetime_donnees <- datetime_donnees[datetime_donnees %in% datetime_part]
donnees_q3_par_km <- subset(donnees_q3_par_km, km %in% datetime_donnees)
colnames(donnees_q3_par_km)=c("km","glucose_q3")
```

#Création dataframe final pour tracer le graphique avec les données médianes générales, données q1, données q3 et données du participant médian
```{r}
data_f_km=mutate(grouped_data_participant_median_par_km,donnees_medianes_par_km,donnees_q1_par_km,donnees_q3_par_km)
```

#Graphique
```{r message=FALSE, warning=FALSE}
ggplot(data_f_km, aes(x = km, y = glucose_mediane_general)) +
  geom_line() +
  geom_ribbon(aes(ymin = glucose_q1, ymax = glucose_q3), alpha = 0.3, fill = "lightgreen") +
  labs(title = "Médiane et quantiles du glucose par km pendant la course 160km",
       x = "Km",
       y = "Médiane du glucose") +
  theme_minimal() +
  geom_line(aes(x = km, y = median_glucose), color = "darkblue", linetype = "dashed") +annotate("text", x = 2, y = 150, label = "Participant", vjust = 1, hjust = -0.5, color = "darkblue")
```